【裁判字號】    98,上訴,835
【裁判日期】    980930
【裁判案由】    妨害自由
【裁判全文】
臺灣高等法院刑事判決                 98年度上訴字第835號
上  訴  人  臺灣臺北地方法院檢察署檢察官
上  訴  人
即  被  告  丙○○
選任辯護人  李詩皓律師
上  訴  人
即  被  告  甲○○
選任辯護人  王雅慧律師
上  訴  人
即  被  告  己○○
選任辯護人  余鑑昌律師
上  訴  人
即  被  告  戊○○
            乙○○
            辛○○
被      告  庚○○
上  一  人
選任辯護人  陳建宏律師
            柯佩吟律師
            彭若鈞律師
被      告  丁○○
上列上訴人等因被告妨害自由案件，不服臺灣臺北地方法院97年
度訴字第141號、第994號，中華民國98年1月23日第一審判決（
起訴及追加起訴案號：臺灣臺北地方法院檢察署96度偵字第7213
號、第9180號、97年度偵字第8478號），提起上訴，本院判決如
下：
    主  文
原判決關於丙○○、己○○被訴恐嚇子○○部分之犯行暨定執行
刑部分，均撤銷。
丙○○、己○○共同以加害生命、身體、財產之事，恐嚇他人，
致生危害於安全，各處有期徒刑捌月，均減為有期徒刑肆月。
其他上訴駁回。
丙○○上開撤銷改判部分所處之刑與上訴駁回部分所處之刑，應
執行有期徒刑壹年肆月；己○○上開撤銷改判部分所處之刑與上
訴駁回部分所處之刑，應執行有期徒刑壹年壹月。
    事  實
一、戊○○前於民國（下同）95年間因犯竊盜罪，經臺灣臺北地
    方法院於95年8月17日以95年度簡字第2025號判處有期刑3月
    確定，並於95年10月3日易科罰金執行完畢。
二、甲○○與庚○○（另為無罪判決，詳後述）為舊識，庚○○
    與癸○○共同經營生意，因客戶所支付之支票屆期提示遭退
    票，而受有新臺幣（下同）近千萬元之嚴重虧損，庚○○要
    求癸○○須負賠償責任，但癸○○則以雙方未約定虧損如何
    處理，且希望與庚○○繼續合作將虧損賺回，而不願意賠償
    ，二人因而產生爭議，庚○○乃於95年9 月間某日書立委託
    書，委託甲○○代為與癸○○洽談前開虧損之分擔，甲○○
    則再商請丙○○出面處理，於95年10月12日及13日，甲○○
    、庚○○與丙○○所邀集之己○○、戊○○與癸○○相約在
    臺北市中山區○○○路○段133號「六福皇宮」洽談後，由癸○○同意支付庚○○300萬元，並書立面額300萬元之本票一
    紙，雙方約定於95年10月31日前支付100萬元現金，其餘200
    萬元分期攤還，但癸○○並未依約給付，甲○○乃再與癸○○相約於95年10月31日15時至臺北市大安區○○○路○段201
    號「統領百貨公司」後方之某泡沫紅茶店內商談。癸○○依
    約前往，丙○○詢其是否有帶錢，但癸○○未帶分文，丙○○即出言喝斥: 「沒錢你也敢來。」，並當場要求癸○○打
    電話向親朋好友籌款。於癸○○與友人聯繫借款之際，甲○○、戊○○、己○○等三人依序到場，因癸○○一直無法籌
    得款項，丙○○、甲○○、戊○○、己○○等人為達向癸○○追討債務之目的，乃共同基於妨害自由之犯意聯絡，為使
    癸○○繼續想辦法籌款，由丙○○對癸○○嚇稱: 「要不然
    砍斷你一手一腳，300 萬元就不用還。」等語，致癸○○心
    生畏懼，不敢率然離去，繼續依其等之要求在上址不斷打電
    話向友人籌款，直至深夜仍無法籌得款項。癸○○要求離開
    ，但丙○○續向其嚇稱: 「要離開可以隨時離開，但你的家
    人要小心一點。」，致其心生畏懼仍不敢離去，丙○○即指
    示戊○○帶癸○○至位於忠孝東路、光復南路口附近之某三
    溫暖過夜，由戊○○負責看守。翌日（即95年11月1 日）戊○○帶同癸○○返回上述泡沫紅茶店，命癸○○繼續聯絡友
    人籌款，但迄至當晚癸○○仍無法籌得款項，戊○○乃聯絡
    乙○○、辛○○二人前來接替夜間看守之工作，乙○○、辛○○二人竟基於與其等共同妨害自由之犯意聯絡，依戊○○
    之要求前往泡沫紅茶店，將癸○○帶至鄰近的漫畫店過夜，
    但因癸○○未帶證件，店家不同意其等在該處過夜，乙○○
    、辛○○乃將癸○○帶往鄰近另一家泡沫紅茶店過夜，翌日
    （即95年11月2 日）其二人再將癸○○帶返上開泡沫紅茶店
    交由丙○○等人處置。癸○○連續二夜未歸，其母乃向警方
    報案，並與癸○○取得聯繫，得知其現所處位址，旋於當日
    18、19時許，前往泡沫紅茶店，癸○○見母前來，雖極欲與
    其一同返家，但因丙○○先前已恫嚇將對其家人不利，乃送
    母親坐上計程車，自己則繼續留在泡沫紅茶店籌款，直至當
    日21時許，癸○○向丙○○等人表示無法再待下去，並允諾
    會想辦法籌錢，在95年11月15日前先償還150 萬元，央求丙○○等人同意其離去，丙○○等人見其確實無法籌得任何款
    項，遂要求其再簽立300 萬元本票作為保證，且須在該紙本
    票及先前於六福皇宮已簽妥之本票背面以其前妻壬○○之名
    義背書，始得離去，癸○○在其等脅迫之下，乃依其等之要
    求另簽立300 萬元本票一紙，及以壬○○之名義在二紙本票
    背面背書後，丙○○始讓其離去，丙○○等人以此非法方法
    剝奪癸○○行動自由前後共達2日餘之久。
三、癸○○因根本無力籌錢，為免遭遇不測，離開台北避至他處
    ，甲○○經多次聯繫仍不得要領，甲○○、戊○○等二人遂
    於95年11月初某日持癸○○所開立，並以壬○○名義背書之
    上開二紙300 萬元之本票，前往壬○○位於臺北市○○區○○路上班地點，要求壬○○代尋癸○○出面處理，惟經壬○○表示二人已離婚，請其等自行與癸○○處理，甲○○、戊○○將上情報告丙○○，其三人為使迫使壬○○負背書人責
    任，竟另行起意，而共同基於恐嚇之犯意聯絡，與壬○○相
    約於95年11月17日或18日19、20時許，在壬○○位於臺北縣
    永和市住處附近某85度C 咖啡店見面，壬○○依約前往，表
    示沒錢可還，也不知癸○○之下落時，丙○○不滿其態度，
    即出言對其嚇稱：「不要以為你是女孩子，我們就拿你沒辦
    法，你上班的地方我們都知道。」等語，致壬○○心生畏懼
    ，而危害於其安全。
四、己○○為盛業財務管理顧問有限公司（下稱盛業公司）員工
    ，丁○○（另為無罪判決，詳後述）與子○○、謝君梅姊妹
    間有328 萬元之債權債務關係，丁○○與子○○等人因此一
    債務關係，迭生數件民、刑事訴訟案件，丁○○無力催討該
    筆債務，於95年9 月27日透過友人之介紹，委託己○○代為
    追討該筆債務，雙方達成以取回款項之半數作為報酬，己○○代表盛業公司與丁○○簽立合約書後，即邀同丙○○一同
    處理，其二人為向子○○姊妹人追討債務以賺取報酬之目的
    ，乃共同基於恐嚇之犯意聯絡，於95年9 月底某日，至臺北
    市○○區○○街謝君梅經營之鹽酥雞攤索討該筆借款，但子
    ○○姊妹以所還之款項已超過所欠債務，丙○○即對其等嚇
    稱：「如果不還錢，就不用談了，店也不用開了」等語，致
    其等心生畏懼。嗣於95年11月2日下午4時許，丙○○、己○○利用處理癸○○債務之空檔，與子○○相約至臺北市○○
    區○○路「門卡提」咖啡店見面商談，己○○要求子○○先
    支付60萬元現金，並開立面額90萬元之本票，即同意將謝君
    梅之前開立予陳讚生之本票全部退還，子○○不同意，己○○即承前開恐嚇之犯意，接續對其嚇稱：「丁○○人在外面
    ，帶了很多兄弟，且有帶傢伙。」等語，丙○○即在一旁打
    開隨身包包，子○○雖未詳看包包內是否有工具，但已因而
    心生畏懼，而依其等要求支付60萬元現金，並開立面額90萬
    元本票，己○○則歸還謝君梅先前開立予丁○○之所有本票
    。嗣雙方繼續就債務之處理商談多次，達成只須再支付50萬
    元即可，其後於96年2 月間，子○○再依約先支付40萬元現
    金，並另行開立二紙面額各5 萬元之本票，己○○則交還子
    ○○先前所開立之90萬元本票，結清子○○姊妹與丁○○間
    之所有債務。
五、嗣癸○○、李祖蘭向警方報案，警方向法院聲請搜索，在丙○○處扣得NOKIA行動電話2 支、債權移轉同意書1張、現金
    保管條1張、股票保管明細單清單1張、金龍保全股份有限公
    司增資股股票1張、華南銀行支票2 張、影本及退票理由單3
    張、遠東國際商銀支票1張、台北市第二信用合作社支票1張
    ；在甲○○處扣得授權委託書2 張；在己○○處扣得盛業公
    司合約書1份、債務委託書1份、支票影本2張、起訴書1份、
    判決書1份、戶資資料1份；在乙○○處扣得便條紙2 張、林
    敬堯、魏思瑄、馮偉哲支票等資料、黃德昌戶籍資料、支票
    退票紀錄2張、辰○○本票資料3張、梁春財資料2 張、道具
    衝鋒槍（含彈匣）1支、NOKIA行動電話2 支；在辛○○處扣
    得NOKIA行動電話3支、筆記本3本；在戊○○處扣得NOKIA行
    動電話1支等物。
六、案經癸○○、壬○○、子○○告訴由警政署刑事警察局移送
    臺灣臺北地方法院檢察署檢察官偵查起訴暨自動檢舉追加起
    訴。
    理  由
壹、程序部分：
一、被告甲○○於原審辯稱其於警詢所為之陳述，是在為其製作
    筆錄之警員之誘導下所言，無證據能力云云。惟查，證人寅
    ○○於原審時到庭結證：甲○○的筆錄是由我訊問，我們採
    一問一答，除了中間有讓他休息外，都是連續陳述。並沒有
    事先教導被告怎麼說。我們搜到授權書後，回到辦公室作筆
    錄，甲○○就自己說是丙○○，因為我們不是承辦人，所以
    對於案情並不了解，不可能誘導他等語（見原審訴字第 141
    號卷第106至107頁、153 頁）；另證人丑○○於原審時結證
    ：甲○○的筆錄是我紀錄的，由寅○○詢問，沒有要求被告
    甲○○配合講出什麼答案，也沒有教他如何講，有提示通聯
    紀錄給被告甲○○看，但沒有刑求甲○○，現場是採一問一
    答等語（見同上原審卷第151至152頁）。另證人卯○○因婚
    假無法於原審所訂之審理期日到庭作證，經兩造同意後，由
    受命法官進行訊問，而證人卯○○於原審訊問時結證稱：本
    案是由我主辦，是接獲被害人壬○○、癸○○之報案，報案
    時明確指證丙○○、戊○○、己○○、綽號二毛的男子。其
    他二人則是透過通聯紀錄查出的。本案搜索目標有好幾個人
    ，局裡人數不足，所以有找其他單位配合，並針對被告作分
    組。支援的人不是很清楚案情，所以，我事先規劃好並告知
    各組要訊問的重點，也有提供竹聯幫組織表給支援的警察等
    語（見同上原審卷第199頁反面至200頁），參以被告甲○○
    在警詢時所為之筆錄，業經原審勘驗並製作勘驗筆錄在案（
    見同上原審卷第108至150頁、190 頁），其中負責詢問之員
    警確實係採一問一答方式製作筆錄，有關被告甲○○如何取
    得扣案委託書、如何轉託丙○○處理、如何與被害人癸○○
    相約在六福皇宮商談、當日商談的結果、如何與癸○○相約
    在泡沫紅茶店、其他被告有何人在場、如何找壬○○，以及
    與壬○○見面後所談之細節，均是由被告甲○○自行一字一
    句所為之陳述，期間員警並一再與被告甲○○確認其陳述之
    內容。製作筆錄時間非短，勘驗所得筆錄之實際頁數多達44
    頁，大部分之詢問，係從被告甲○○之回答內容所延伸，是
    綜觀筆錄之內容，顯非經由警方誘導所為之陳述，被告甲○○上開所辯，並無可採。從而，被告甲○○於警詢中之陳述
    ，於其個人部分，自有證據能力。
二、本件認定事實所引用之卷證資料（包含文書證據、物證等證
    據），並無證據證明係公務員違背法定程序所取得，且被告
    吳朝欽對本案引用之供述證據資料之證據能力，已表示不爭
    執（見本院卷第38頁反面），被告吳朝欽於審判程序中復未
    於言詞辯論終結前表示異議，且卷內之文書證據及物證等，
    亦無顯有不可信之情況與不得作為證據之情形，則依刑事訴
    訟法第159條之5之規定，本件認定事實所引用之所有文書證
    據、物證等證據，均有證據能力。
貳、實體部分：
甲、有罪部分:
一、上訴人即被告甲○○經合法傳喚無正當理由未到庭，惟據其
    於準備程序中固坦承有與癸○○曾於上開時間，約在泡沫紅
    茶店見面，但是談信用狀的事情，非談本件債務糾紛之情，
    另訊據上訴人即被告丙○○亦坦承伊有約壬○○至85度C 咖
    啡店碰面，經甲○○與壬○○通電話，才會三人與其碰面等
    情；上訴人即被告戊○○亦坦承於上開時、地，曾前往泡沫
    紅茶店，並在該處碰到被告甲○○，以及被告乙○○、辛○○至泡沫紅茶店是經由伊的通知至泡沫紅茶店等情；上訴人
    即被告己○○坦承曾在上開時、地與被害人子○○商談丁○○之債權事宜，以及有從子○○處拿到現金100 萬及共10萬
    元之本票等情；上訴人即被告乙○○坦承於上開時間，曾至
    泡沫紅茶店，到當日晚上也有跟癸○○至漫畫店及另一家泡
    沫紅茶店等情；上訴人即被告辛○○坦承於上開時間，曾與
    乙○○至泡沫紅茶店，到當日晚上也有跟癸○○至漫畫店及
    另一家泡沫紅茶店等情，惟渠等均矢口否認有何妨害自由及
    恐嚇等犯行，被告甲○○辯稱：是由庚○○介紹認識癸○○
    ，找癸○○至泡沫紅茶店見面，是要談信用狀的事情，不是
    談庚○○的債務。伊並沒有去找被害人壬○○云云；被告丙○○辯稱：伊不認識也沒見過癸○○、壬○○及子○○，也
    沒有帶癸○○去泡沫紅茶店，95年10月31日至95年11月2 日
    我都在台中。伊也沒有在95年10月12日與癸○○達成300 萬
    元清償的協議。也沒有指示己○○與子○○在咖啡店見面，
    亦未與子○○相約咖啡店，亦未說恐嚇的話云云；被告戊○○辯稱：伊有去三溫暖，是癸○○不想回家，他開車載伊去
    的，伊沒有看守癸○○，伊是去喝茶的，也沒有陪癸○○去
    漫畫店或另一家泡沫紅茶店。伊沒有到壬○○上班地點，也
    沒有跟壬○○說恐嚇的話，也沒有砸毀壬○○的車云云；被
    告己○○辯稱：（癸○○部分）那幾天我從頭到尾都沒有在
    泡沫紅茶店出現。（子○○部分）我只是去協調而已，是丁○○找我去協調的，我沒有跟子○○說丁○○在外面有帶兄
    弟、傢伙這樣的話云云，伊沒有邀丙○○一起去；被告乙○○辯稱：我是與戊○○相約去喝茶、聊天而已，是癸○○自
    己說無聊要跟我們去另一家店的，伊未依戊○○要求把癸○○帶到泡沬紅茶店云云；被告辛○○辯稱：不是我強迫癸○○去的，伊未依戊○○要求把癸○○帶到泡沬紅茶店云云。
二、惟查：
  (一)被告丙○○等6人對被害人癸○○妨害自由犯行部分：
  1.證人即被害人癸○○自95年10月31日15時起至95年11月2 日
    21時許止，遭被告丙○○、甲○○、己○○、戊○○、乙○○、辛○○等人剝奪行動自由，以及接續以上開言詞恐嚇，
    並遭迫簽立本票及背書等情，業據證人癸○○於原審結證證
    述；甲○○、丙○○、己○○、庚○○約我在南京東路的六
    福皇宮談，當時談妥300萬元解決，我開300萬的本票。丙○○當場說我要在10月31日前拿出100 萬元來。10月31日丙○○約我到忠孝東路的泡沫紅茶店，我於下午3 點多赴約，到
    場後就我跟丙○○二人，後來陸陸續續有己○○、戊○○也
    有來，那時候我說我沒有錢，丙○○就說沒有錢就不要走留
    在這邊，打電話籌錢，然後我就打電話籌錢，但是沒有借到
    錢，斷斷續續打電話打到晚上11點多，也沒有借到錢，我說
    我想走了，丙○○說沒有借到錢就不要走。後來戊○○帶我
    去忠孝東路跟光復南路口的三溫暖過夜。我當時害怕，不敢
    離開。因為丙○○說我要離開可以，但是我的家人要小心一
    點。隔天11月1 日11點多，戊○○帶我回到原來那家泡沫紅
    茶店，之後丙○○、己○○陸續來。甲○○下午時過來，我
    一直打電話到晚上，乙○○、辛○○是11月1號晚上8、9 點
    出現，大約晚上快11點多，由換乙○○、辛○○帶我先到漫
    畫店去，但是漫畫店說過夜要有身分證，因為我剛好沒有帶
    身分證，才又去另外一家泡沫紅茶店。他們兩個人看著我，
    三個人一直坐到11月2 日早上11點多。乙○○、辛○○二人
    帶我回原來的那家泡沫紅茶店。之後丙○○、甲○○、己○○就來了。這段期間，他們是陸陸續續來又陸陸續續離開。
    叫我繼續打電話。後來我媽媽因為找不到我，所以在第三天
    11月2 日報警。我媽媽有打電話給我，但是警察沒有來。我
    媽媽是晚上6、7點來的。當時只有戊○○在看守我。但我不
    敢跟我媽媽一起走，我就送我媽媽上計程車，然後就與戊○○繼續待在泡沫紅茶店，待到晚上9 點多，丙○○與己○○
    和甲○○回來，然後我就講說我待不下去，我想走，我會想
    辦法湊錢，他們答應放我走，但是要我再簽另外壹張300 萬
    元的本票。己○○拿本票給我簽的。他們並要我在背面上面
    寫上壬○○的名字，也要我在六福皇宮簽的那張本票背面寫
    上壬○○的名字。丙○○拿五百元給我坐車回家。雙方約定
    11月15日還150萬現金、150萬元的支票。我還是湊不到錢，
    甲○○跟我聯絡要跟我見面。我就跑了等語在案（見原審訴
    字第141 號卷第63至69頁），復有自被告甲○○使用之皮包
    起獲之委託書2份扣案可資佐證。
  2.又門號0000000000號、0000000000號、0000000000號、0000
    000000號、0000000000號、0000000000號行動電話各係被告
    丙○○、甲○○、己○○、戊○○、乙○○、辛○○等人所
    持用等情，業據被告丙○○等人所是認（見偵字第9180號卷
    一第14頁、350頁、第31頁、354頁、52頁、358頁、60頁、3
    60頁、第114 頁），並有臺灣大哥大回覆之查詢資料在卷可
    稽（見原審訴字第141號卷第88頁）。而門號0000000000 號
    、0000000000號行動電話則各係證人壬○○、癸○○所持用
    ，亦經渠等證述明確（見偵字第9180號卷一第97頁、89頁）
    ，而其中：
  (1)被告丙○○所使用之上開0000000000號行動電話，於12日15
    時許起曾先後發話與被告戊○○聯絡，且依通聯紀錄所顯示
    ，被告丙○○在附表一編號一之(一)、(二)所示之通聯期間其所
    使用之上開手機之之基地台位址為「南京東路三段178號4樓
    頂」，與址設臺北市○○○路○段133號「六福皇宮」之位址
    極為接近。於13日15時至16時許，與被告甲○○、戊○○聯
    繫，在該期間所在位址亦為「南京東路三段178號4樓頂」（
    見偵字第7213號卷一第145 頁），參諸被告甲○○所使用之
    上開0000000000號行動電話於12日16時許，先後接獲被告丙○○及癸○○之來電，而依通聯紀錄所顯示，被告甲○○在
    附表一編號二之(一)所示期間其所使用之上開手機之基地台位
    址為「南京東路三段118號8樓之1 」，與「六福皇宮」之位
    址亦極為接近。於13日15時14分許，接獲被告丙○○來電時
    其在復興北路172 號12樓。於15時40分許至17時許期間，其
    所持用手機發、收話時之基地台位址均為「南京東路三段11
    8號8樓之1，與「六福皇宮」之位址極為接近（見偵字第721
    3號卷一第151頁）；被告戊○○所使用之上開0000000000號
    行動電話於14時許，接獲被告丙○○之0000000000來電時，
    其當時之基地台位址在臺北市○○區○○街及林森北路。但
    於該日15時54分31秒、16時50分58秒再度接獲被告丙○○來
    電後及回電時，依通聯紀錄所顯示，被告戊○○在附表一編
    號三之(一)所示期間其所使用之上開手機之基地台位址已移至
    「南京東路三段118號8樓之1 ，與「六福皇宮」之位址極為
    接近（見偵字第7213號卷一第157 頁）。綜合上開通聯紀錄
    顯示，被告丙○○、甲○○及戊○○等人在證人癸○○所指
    訴在六福皇宮見面之時間，其等所持用之手機所顯示之基地
    台位址，確實在址設臺北市中山區○○○路○段133號之「六
    福皇宮」附近。復佐以被告甲○○於警詢時坦承與被告丙○○、庚○○等人一同至「六福皇宮」與癸○○談，癸○○同
    意以300萬元賠償，並簽下300萬本票等語（見原審訴字第11
    3頁、121頁、124頁）；被告戊○○於警詢亦坦承其於95 年
    10月12日、13日曾至「六福皇宮」等語（見偵字第7213號卷
    一第53頁），與證人癸○○之證詞相一致，足認證人癸○○
    上開就其與95年10月12日及13日與被告甲○○等人在六福皇
    宮見面商談債務處理，達成以300 萬元支付，並開立本票等
    之證述非虛，應可採信。
  (2)另依通聯紀錄所顯示，被告丙○○在附表一編號一之(三)至(六)
    所示期間，其持用之手機於95年10月31日零時28分12秒在台
    中市○○區○○路2段236號5樓頂接獲戊○○之000000000來
    電後，於15時12分39秒與被告戊○○聯繫時，其使用之行動
    電話出現基地台位址為臺北市○○○路○段201巷15樓頂。自
    斯時起被告丙○○又陸續與他人聯絡，所顯示之基地台位址
    ，分別為敦化南路1段187巷37號4樓及忠孝東路四段201巷15
    樓頂。直至22時14分03秒始移至大安區○○街7號5樓，但一
    直至95年11月3 日22時許為止均仍在臺北市、縣區內。於95
    年11月1 日16時41分37秒起至21時57分52秒止，其使用之行
    動電話出現基地台位址為臺北市○○○路○段201巷15樓頂。
    在上開期間有多通電話係與被告甲○○聯繫。迄至當日晚上
    22時51分23秒最後一通通聯之基地臺位址為臺北縣新店市。
    依通聯紀錄顯示其於95年11月1 日整日人均在大臺北地區。
    於95年11月2日18時零分57秒起至21時9分57秒止，其使用之
    行動電話出現基地台位址在臺北市○○○路○段201巷15樓頂
    及臺北市○○○路○段187巷37號二處交互移動。且依通聯紀
    錄顯示，其當日從6時53分49秒開始以該行動電話門號與他
    人聯繫至19時59分28秒最後一通與他人聯繫期間，其基地臺
    所在位址由臺北縣新店市移至臺北市信義區。足認在此一期
    間，其人確實亦在大臺北地區內（見偵字第7213號卷一第14
    6頁反面至148頁）；被告甲○○在附表一編號二之(三)至(四)所
    示期間，其持用手機於95年10月31日15時40分55秒起至21時
    49分42秒發話址，其行動電話收發話之基地臺位址均為臺北
    市○○○路○段209-211號，與證人癸○○所指訴遭限制行動
    自由之地點相近。於95年11月1 日16時12分22秒及16時41分
    41秒，曾先後與證人癸○○及被告丙○○連續通話，嗣於21
    時07分10秒起至22時13分28秒止，其行動電話收發話之基地
    臺位址均為臺北市○○○路○段209-211號，與證人癸○○所
    指訴遭限制行動自由之地點相近；被告戊○○在附表一編號
    三之(二)至(四)所示期間，其持用手機於95年10月31日15時47分
    20秒起至23時12分42秒止，連續與被告乙○○通話，其當時
    之行動電話收、發話基地臺位址均為臺北市○○○路○段209
    -211號，與被告甲○○同一期間之行動電話基地臺位址完全
    相同，並與證人癸○○所指訴遭限制行動自由之地點相近。
    於95年11月1日零時40分15秒、6時1分04秒及49秒、8時50分
    47秒、11時54分40秒起至11時54分40秒止，先後與甲○○、
    丙○○收、發話及收、發簡訊。惟自13時26分47秒至17時17
    分35秒，其先後與被告甲○○、乙○○、己○○、丙○○等
    人多次連繫時，其當時之行動電話收、發話基地臺位址均為
    臺北市○○○路○段209-211號。於95年11月2日2時49分19秒
    及3時6分27秒二通發話之基地臺位址為臺北市○○○路○ 段
    209-211 號，15時23分52秒至20時18分24秒之連續15通，除
    其中一通出現在延吉街60號7 樓以外，其餘分別出現在上址
    及忠孝東路4段200號處；被告己○○在附表一編號四所示期
    間，其持用之手機於95年10月31日15時12分40秒起至21時26
    分9 秒止，出現基地台位址與被告丙○○相同，均為忠孝東
    路4段201巷15樓頂。於95年11月1日16時5分18秒起至21時36
    分35秒，其使用之行動電話出現基地台位址，在臺北市○○○路○ 段201巷15樓頂與敦化南路1段187巷37號4樓間交互出
    現。於95年11月2 日19時17分13秒至20時26分24秒，其使用
    之行動電話出現基地台位址，在臺北市○○○路○段201巷15
    樓頂；被告辛○○在附表一編號五所示期間，其持用之手機
    於95年11月1 日接獲被告乙○○之聯絡電話後。於21時18分
    38 秒開始至95年11月2日18時21分13秒為止，出現基地台位
    址在臺北市○○○路○段209-211號。期間並曾分別與被告戊○○、丙○○、甲○○、己○○等人聯繫；被告乙○○在附
    表一編號六所示期間，其持用之手機於95年11月1 日15時45
    分31秒至23時52分22秒，出現基地台位址在臺北市○○○路
    ○ 段209號與敦化南路1段187巷37號4樓間交互出現。於95年
    11 月2日零時17分42秒至14時56分21秒，其使用之行動電話
    出現基地台位址在臺北市○○○路○段209號。自18時53分39
    秒至21時2分3秒，其使用之行動電話出現基地台位址在臺北
    市○○○路○段187巷37號4 樓。綜上通聯紀錄之情形，被告
    丙○○從95年10月31日15時許已至臺北，並與被告甲○○、
    戊○○、己○○等人之基地臺位址相同，且其等自斯時起，
    以及被告辛○○、乙○○二人自95年11月1 日下午起，均不
    時出現在證人癸○○所指訴遭人限制行動自由之處所附近。
  (3)再依被告辛○○於警詢時坦承：於95年11月1日至2日曾到統
    領百貨後方的泡沫紅茶店，且曾出入漫畫店（見偵字第7213
    號卷一第106 頁）；被告甲○○於警詢時亦坦承當天曾與被
    告丙○○、東山（即被告己○○）等人一同至泡沫紅茶店與
    癸○○談等語（見原審訴字第141號卷第130頁），於原審中
    供認其確曾去上開泡沫紅店與癸○○見面（見同上原審卷第
    37頁）；另被告戊○○於警詢亦是認：其與癸○○並不認識
    ，於上開期間曾至泡沫紅茶店與證人癸○○碰面，且在晚上
    曾帶癸○○至他處洗三溫暖，丙○○在場與癸○○談債務問
    題，癸○○說要籌錢給他的債主庚○○，現場有丙○○、陳
    照元、癸○○及其母親、友人等語（見偵字第7213號卷一第
    53至54頁），於偵查中供認：95年10月31日當天我有在泡沫
    紅茶店現場等語（見偵字第9180 號卷一第359頁）；被告乙○○亦於警詢時坦承其於上開期間有至泡沫紅茶店與癸○○
    見面，當天還有丙○○、己○○、戊○○、辛○○等人，並
    帶證人癸○○去漫畫店等語（見偵字第7213號卷一第80頁）
    ，益認證人癸○○上開證詞，應非虛妄，堪可採信。
  3.又被告丙○○雖辯稱：當時人在臺中云云，顯與上開通聯紀
    錄所顯示之情迥不相牟。其又另辯稱：伊在台中時．不會使
    用上開電話，電話是交由其兄張鴻燕使用云云，然查，被告
    甲○○於警詢時已供明均以上開電話與被告丙○○連繫（見
    原審訴字第141號卷第114頁），且被告丙○○所使用之上開
    行動電話，在上述期間，亦曾與其兄弟張鴻燕多次連繫之情
    （詳如附表編號一所示），若該手機係交付予張鴻燕使用，
    豈非張鴻燕以該電話與自己連絡，此與常情不合，至為顯然
    。是被告丙○○否認於證人癸○○指訴遭人限制行動自由之
    期間曾至上開泡沫紅茶店，辯稱其人在臺中云云，均為事後
    卸責之詞，不足採信。
  4.被告甲○○於原審時固坦承確曾去上開泡沫紅店與癸○○見
    面，惟辯稱：是要談L/C的事情云云（見原審訴字第141號卷
    第37頁、344 頁），然此為證人癸○○所否認，且被告甲○○於警詢已坦認其是受庚○○之委任，代為處理其與癸○○
    間之投資糾紛，其等已與證人癸○○在六福皇宮談妥以 300
    萬元處理之結果，相約在泡沫紅茶店見面。95年10月31日當
    天是與被告丙○○、東山（即被告己○○）等人一同至泡沫
    紅茶店與癸○○談等語明確（見原審訴字第141號卷第130頁
    ），核與證人癸○○證述相符，足認被告甲○○於警詢時所
    為之陳述應為真實，其嗣翻異改稱之辯解，應係事後卸責之
    詞，不足採信。
  5.被告丙○○等人均辯稱：在泡沫紅茶店沒有要求證人癸○○
    開立300 萬元本票云云，而被告等人之處所經實施搜索，雖
    未扣得證人癸○○所指300 萬元面額之本票，惟證人癸○○
    於原審堅稱：被告丙○○要求再另簽立300 萬元本票，是由
    己○○拿空白本票給伊簽的等語（見原審訴字第141 號卷第
    68至69頁），參諸證人壬○○所證稱：癸○○不見時，甲○○打電話給我，叫我幫癸○○還錢。第二天，戊○○與甲○○至我位於臺北市○○路店裡，給我看兩張各300 萬元的本
    票，背面有我的簽名，我說不是我寫的，他們說不管，就是
    我的名字等語（見原審訴字第141 號卷第75至76頁），亦與
    證人癸○○所證述共開立兩張300 萬元本票及以壬○○之名
    字背書等情節一致，足認證人癸○○前開所述，堪可信實。
  6.至被告戊○○、乙○○、己○○、辛○○、甲○○等人雖否
    認剝奪證人癸○○之行動自由，並辯稱：是癸○○自己要留
    下來的，自己要跟著去三溫暖、漫畫店、泡沫紅茶店的云云
    。惟證人癸○○係因無法履行其先前於95年10月12日及13日
    對被告丙○○等人之還款承諾，按其等之要求於95年10月31
    日下午赴泡沫紅茶店與其等面談，證人癸○○一至該店，即
    已向被告丙○○等人表示沒有錢可償還。在應被告丙○○等
    人之要求以電話向親朋友人籌款，均不得要領下，迄至95年
    11月2日下午9時許離開為止，前後長達2天2夜餘的時間，證
    人癸○○身旁始終由被告等人輪流陪同，若證人癸○○當時
    可自由行動，衡諸常情，其為何不先返家休息，改日再談，
    而要由被告等人將其攜至各商店，以坐姿度過長夜，且於第
    三天下午6、7點時，證人癸○○之母親到場關心，並已表明
    要帶走證人癸○○時，證人癸○○仍不敢與其一同離去，足
    認證人癸○○所證述係因先前遭到被告等人恐嚇，以致其不
    敢離去等語，亦非子虛，而可採信。
  7.綜合上開各項事證，被告丙○○、戊○○、乙○○、己○○
    、辛○○、甲○○等人共同以恐嚇之非法方法剝奪被害人癸○○之行動自由，並進而強制被告開立本票300萬元1張，及
    在1張300萬元之本票上以壬○○之名義背書之犯行，事證明
    確，洵堪認定．應依法論科。
  (二)被告丙○○、依盛華、戊○○等3人恐嚇壬○○犯行部分：
  1.前揭犯罪事實，業據證人壬○○於原審結證稱：癸○○跑路
    的時候，二毛（經指認為被告甲○○）打電話給我。我才知
    道癸○○與他之間有債務關係。二毛叫我出面幫他還錢，我
    跟他說我跟癸○○一點關係都沒有，我們離婚了找我幹什麼
    。第二天戊○○跟二毛跑來我的店裡就是台北市○○路店裡
    ，給我看兩張各300 萬元的本票，背面有我的簽名，我說那
    不是我寫的，但是他們說不管，就是有我的名字。過了幾天
    戊○○打電話給我，問我說這個錢我有沒有要還。我跟他說
    我沒有能力還錢。戊○○就說不管，後來他們要約我晚上在
    樂華夜市入口的85度C 咖啡廳見面。見面當天有丙○○、二
    毛，還有壹個我不認識的人。丙○○要我識趣一點，不然要
    拿我前夫的一手一腳扺300 萬元，我就說那你去抵啊，丙○○就叫我嘴巴不要那麼硬，不要以為你壹個女孩子家我們拿
    你沒有辦法，你上班的地方我們都知道。後來在22日我的車
    （偵查中證稱係停在臺北市○○路150 號前，參偵字第9180
    號卷一第342頁）被砸前、後，戊○○共打了2次電話給我，
    問我方法想出來了沒等語在案（見原審訴字第141 號卷第75
    至77頁），參諸被告戊○○於警詢亦自承：伊好意幫癸○○
    協調債務問題，才會約壬○○見面，以及在警方詢其是否曾
    在95年11月22日23時7 分許與壬○○電話聯絡時問壬○○「
    想好辦法沒？有沒有車回家？」之問題時，答稱: 「我只有
    說『你有沒有想辦法？』」，於偵查中坦承「當天我們有通
    過電話，但沒有講車子的事。」（參偵字第7213號卷一第55
    至56頁、360 頁）；被告甲○○亦於警詢陳稱：第一次去證
    人壬○○的公司是受壬○○的總經理邀約前往與壬○○見面
    ，壬○○的總經理曾詢其是怎麼回事。第二次是與鴻烈、東
    山與起去壬○○家附近的85度C 咖啡，要問癸○○的下落，
    但壬○○說她不知道，說她已經離婚，她沒有錢不可能幫前
    夫還，不要來找她等語（見原審訴字第141 號卷第142至145
    頁），於偵查中坦稱：有去壬○○公司見壬○○等語（見偵
    字第7213號卷一第355 頁）；被告丙○○亦於本院中是認確
    有約壬○○在85度C 咖啡站碰面，因甲○○與壬○○通電話
    ，渠等三人始與壬○○碰面等語（見本院卷第251 頁反面）
    ，渠等所述與壬○○見面經過及商談內容，核與證人壬○○
    所述大致相符，堪可信實。
  2.再依證人卯○○於原審審理時所提供之被告戊○○於所使用
    之0000000000 行動電話通聯紀錄顯示（見原審訴字第141號
    卷第208至215頁），被告戊○○於95年11月20日23時30分21
    秒、23時37分08秒時曾接獲證人壬○○所使用之0000000000
    電話，當時其所在位址為臺北市中山區○○○路○ 段74、76
    號，於95年11月21日零30分23秒、1 時50分45秒先後兩次發
    話與壬○○聯繫，此時其基地臺位址已移至臺北市○○路13
    9 號12樓頂。其後於95年11月22日零時51分51秒被告戊○○
    曾與被告丙○○聯絡，於09分44秒與0000000000號行動電話
    聯繫時，其當時之基地臺位址為：臺北市○○路156-2 號東
    元大樓（K），之後於2時12分48秒、2時44分14秒、2時45分
    9秒密集與被告丙○○聯絡後，於2時54分20秒至3 時21分30
    秒期間，收、發話之基地臺位址亦均為臺北市○○路 156-2
    號東元大樓（K）。於3時22分43秒至5 時43分06秒期間移至
    附近之松江路123巷11號，於5時46分10秒再回到東元大樓。
    最後於23時7 分30秒再度發話予壬○○，此時基地臺移至臺
    北市中山區○○○路○段74、76 號處，可見被告戊○○確實
    在上開期間與證人壬○○有多次的聯繫。
  3.被告戊○○於原審審理時雖否認曾與壬○○通過電話（見原
    審訴字第141 號卷第79頁），然其前開所辯顯與通聯紀錄所
    示情形不符，且被告戊○○業已自承為協調癸○○債務問題
    ，有約壬○○見面，惟與壬○○電話聯絡時僅問壬○○「你
    有沒有想辦法？」等語，已如前述，被告戊○○前開辯解，
    應為卸責之詞，不足採信。
  4.綜上各項事證，證人壬○○之證詞不僅與通聯紀錄相符，且
    與被告甲○○、戊○○於警詢及偵查中之供詞相吻合，足認
    證人壬○○之證詞核與事實相符，而可採信。被告丙○○、
    甲○○、戊○○三人否認犯行，均為卸責之詞，不足採信。
    從而，被告丙○○、甲○○、戊○○三人共同恐嚇被害人壬○○之犯行，事證明確，洵堪認定。
  (三)被告丙○○、己○○等2人恐嚇子○○犯行部分：
  1.證人子○○於原審結證稱：95年9 月丙○○、己○○（當庭
    指認）先到我姐姐（即謝君梅）在漢中街的雞排店找我，說
    丁○○委託他們來要錢。我當時是跟己○○談，丙○○比較
    兇，他說如果不還錢，就不用談了，你姐姐的店也不用開了
    。後來他就走掉，我們就繼續跟己○○談。後來我再跟他們
    約到肯德基繼續談，之後過一個禮拜再約出來我就把還丁○○錢的證據拿給他們看。我們講定60萬元處理，後來他們說
    丁○○不願意，所以要我們先籌60萬出來，後續的還要再談
    。11月我籌出60萬元，他們拿支票過來，我去還錢，當時是
    約在臺北市○○路的門卡提咖啡店談。我交60萬元現金給他
    們，他們把我們開給丁○○本票還給我。但是又要我開另外
    一張本票。金額應該是90萬元。我本來不想開本票，結果他
    們說他們是在幫我，他說丁○○帶了一大堆人來，還帶了東
    西在外面等我。外面的人我看不到。但是丙○○、己○○是
    說他們是在幫我，他說他們也有東西在包包裡面，但是我沒
    有看到，他的意思是說相信他們，叫我先把本票開出來之後
    再談。我會害怕。空白本票是他們帶來的。但是，是己○○
    還是丙○○給我，我忘記了，本票就是書店買的那種本票。
    後來這段時間還有陸續再談，印象中後來他們說要再還50萬
    元。後來在96年2 月份時候又給了他們40萬元（其中不足的
    3600 元係於當天半夜12點前湊足），另外開兩張各5萬元的
    本票。這段時間不止他們來過，我姐姐的店面還被砸，丁○○找很多人來過，是因為害怕所以付錢等語（見原審訴字第
    141 號卷第155至161頁），核與證人即共同被告丁○○於原
    審結證稱：我委託「阿鴻」處理與子○○的債務，阿鴻叫我
    拿支票、本票影印本給他們看，地點是在板橋一個咖啡廳。
    己○○來就說要寫一下委託書，我就簽了。後來己○○說對
    方要110萬元處理，我答應。在95年國曆年底拿到現金20 萬
    元，隔了約1、2個月，又拿到現金25萬元，還有2張各5萬元
    子○○簽的本票，總共拿到45萬元及2張本票。另外55 萬元
    ，己○○說是酬勞五五分帳等語（見原審訴字第141 號卷第
    296至298頁）；被告己○○於原審時亦以證人身分結證稱其
    於95年9 月間曾至被害人子○○姊姊經營鹽酥雞地點，與證
    人子○○姊妹商談其與被告丁○○間的債務一次，之後並曾
    與證人子○○相約在附近的咖啡廳、路邊商談多次，雙方談
    妥以110 萬元解決。伊並曾與證人子○○相約在門卡提咖啡
    廳見面，第一次約定用110 萬元解決債務，證人子○○先後
    支付共計100 萬元之現金，及10萬元或20萬元之本票，總數
    是110 萬元，伊如果有拿到錢，就是伊跟丁○○一人一半等
    情（見原審訴字第141號卷第290頁反面至293頁、295頁反面
    ）所供述之商談過程及取款過程，大抵相符，並有在被告己○○處扣得被告丁○○與盛業財務管理顧問有限公司所簽訂
    之合約書一份、債務委託書、本票6 張、子○○姊未所涉之
    案件起訴書、刑事判決書、戶籍資料等扣案可資佐證（均見
    原審訴字第141 號扣案物影本卷），前開證人子○○所述，
    堪可信實。
  2.又依卷附被告己○○之0000000000號於95年11月1 日至95年
    11月02日之行動電話雙向通聯紀錄顯示（見偵字第7213號卷
    一第162至163頁）: 95年11月1 日15時54分15秒、15時54
    分45秒、16時10分05秒、16時12分15秒先後接獲證人子○○
    之來電。其後於18時48分25秒及18時48分45秒與證人子○○
    互相收、發話一次。95年11月2 日13時48分48秒、14時20
    分47秒、16時04分24秒、16時17分26秒、16時27分49秒、16
    時40分25秒、16時40分41秒、21時16分43秒、21時17分04秒
    與證人子○○互相收、發話（詳如附表一編號四之(二)至(三)所
    示）。其中95年11月2 日16時40分25秒、16時40分41秒其二
    人互為收、發話時，被告己○○所持用之上開行動電話之基
    地臺位址由臺北市大安區○○○路○段201號15樓頂移至臺北
    市○○區○○路17號3 樓頂，與證人子○○所證述位於成都
    路之門卡提咖啡位址亦相接近；而被告丙○○所持用之0000
    000000 號行動電話之通聯紀錄（見偵字第7213號卷一第148
    頁），亦顯示95年11月2 日16時44分53秒、16時50分19秒、
    17時00分07秒、17時21分52秒、17時27分18秒、17時41分03
    秒（詳如附表一編號一之(六)所示），此時其所持用之上開行
    動電話之基地臺位址與被告己○○同為臺北市○○區○○路
    17 號3樓頂，與證人子○○所證述位於成都路之門卡提咖啡
    位址亦相接近。且第一次出現之時間為16時44分許，與被告
    己○○第一次出現之時間為16時40分許，亦極為接近，足為
    證人子○○前開所述之佐證，益見被告丙○○所述並未與子
    ○○相約咖啡店碰面，及被告己○○所述其並未邀丙○○處
    理子○○債務等節，顯非事實，亦難遽採。
  3.至證人子○○雖於偵查中證稱：丙○○、己○○他們總共去
    有們攤子3 次，都是跟己○○及丙○○談，丙○○每次都說
    我們不還款就要讓我們店關起來，後來我們有還錢等語（見
    偵字第9180 號卷一第342頁），惟於原審改稱伊當時是跟己○○談，丙○○比較兇，他說「如果不還錢，就不用談了，
    妳姐姐的店也不用開了」，他們去過店裡2 次等語（見原審
    卷第155至156頁），先後所述已有不符，而被告己○○於偵
    查、原審及本院均陳稱95年9 月間去子○○的鹽酥雞攤找子
    ○○只有一次等語（見偵字第8478號卷第26頁、原審訴字第
    141 號卷第291頁反面至292 頁、本院卷第131頁反面），又
    本案尚乏無其他證據證明證人子○○於偵查所述被告丙○○
    等人前往3 次為恐嚇犯行之指述為真，應為有利被告之認定
    ，而僅認定被告丙○○、己○○二人前往子○○鹽酥雞店對
    子○○恫嚇稱「如果不還錢，就不用談了，店也不用開了」
    一次，附此敘明。
  4.綜上所述，足認證人子○○之證詞確與事實相符，而可採信
    。被告己○○及丙○○否認犯行，為卸責之詞，均不足採信
    。從而，本件被告丙○○、己○○共同恐嚇被害人子○○之
    犯行，洵堪認定。
  (四)至被告己○○、丙○○均請求傳訊證人癸○○及子○○二人
    到庭對質，欲澄清被告等並無妨害自由、恐嚇犯行；被告乙○○亦聲請傳喚證人癸○○，證明被告並無妨害自由乙節，
    惟本件事證已明，且證人癸○○、子○○二人已經原審傳訊
    到庭，就事發經過詳為證述，被告等前開聲請，核無調查之
    必要。另被告甲○○請求傳訊證人吳俊堅，欲證明其與癸○○曾商談吳俊堅公司開立LC信用狀乙節，然被告甲○○於警
    詢時即曾向員警陳明：伊有幫癸○○介紹友人公司，由癸○○代辦開立LC信用狀，還跟癸○○碰面等語，經警詢及碰面
    之目的，及與催討債務有何關連時，亦僅答稱「所以癸○○
    常跟我連絡」等語（見原審卷第125至126頁），顯見縱被告
    甲○○前開所述曾介紹癸○○代開LC信用狀業務等情屬實，
    應與本件被告所涉妨害自由犯行無涉，是被告甲○○前開傳
    喚證人之聲請，亦無調查之必要，附此敘明。綜上，本件被
    告等人犯行，事證明確，自應依法論科
三、按「刑法第302條第1項之妨害自由罪，係妨害他人自由之概
    括的規定，故行為人具有一定目的，以非法方法剝奪人之行
    動自由者，除法律別有處罰較重之規定（例如略誘及擄人勒
    贖等罪），應適用各該規定處斷外，如以使人行無義務之事
    ，或妨害人行使權利為目的，而其強暴脅迫復已達於剝奪人
    行動自由之程度，即祇成立本罪，不應再依同法第30 4條論
    處。誠以此項使人行無義務之事，或妨害人行使權利之低度
    行為，應為剝奪人行動自由之高度行為所吸收，不能以其目
    的係在使人行無義務之事，或妨害人行使權利，認為係觸犯
    刑法第302條第1項及第304條第1項之2罪名，依同法第55 條
    ，從一重處斷。」（最高法院29年上字第2359號判例要旨參
    照）。又按「刑法第302 條之妨害自由罪，原包括私禁及以
    其他非法方法剝奪人之行動自由而言。所謂非法方法，當包
    括強暴、脅迫等情事在內。上訴人以水果刀強押周女上其駕
    駛之自由轎車，剝奪其行動自由，並將車駛向屏東縣萬丹公
    墓途中，周女要求迴車，並表示如不迴車，即跳車云云，上
    訴人於妨害自由行為繼續中，嚇稱如跳車即予輾死等語，自
    屬包含於妨害周女行動自由之同一意念之中。縱其所為，合
    於刑法第305 條恐嚇危害安全之情形，仍應視為剝奪行動自
    由之部分行為，原判決認所犯低度之恐嚇危害安全罪，為高
    度之剝奪行動自由罪所吸收，其法律見解，不無可議。」（
    最高法院74年臺上字第3404號判例要旨）。是被告等人雖在
    以非法方法剝奪被害人癸○○期間，曾對被害人為恐嚇行為
    及強令被害人簽署本票、背書等使被害人行無義務之事，揆
    諸前開說明，其恐嚇行為部分，為妨害自由之部分行為；另
    使被害人行無義務之事部分，為妨害自由所吸收，均不另論
    各該罪名，附此敘明。核被告丙○○、甲○○、己○○、戊○○、乙○○、辛○○等人就犯罪事實一部分所為，均係犯
    刑法第302條第1項以非法方法剝奪行動自由罪。另被告丙○○、甲○○、戊○○等三人就犯罪事實二部分；被告丙○○
    、己○○等二人就犯罪事實三部分所為，均係犯刑法第 305
    條之恐嚇危害安全罪。被告丙○○、己○○於95年9 月間及
    第95年11月2 日對被害人子○○為上開恐嚇行為，係基於一
    個犯罪之目的，所為之數次接續動作，為接續犯。被告丙○○、甲○○、己○○、戊○○、乙○○、辛○○等六人就妨
    害癸○○行動自由犯行；被告丙○○、甲○○、戊○○等三
    人就恐嚇壬○○之犯行；被告丙○○、己○○等二人就恐嚇
    子○○之犯行，各有犯意之聯絡及行為之分擔，均為共同正
    犯。被告戊○○前因犯竊盜罪，經原審判處有期刑3 月確定
    ，於95年10月3 日易科罰金執行完畢，此有臺灣高等法院被
    告前案紀錄表在卷可稽，其因故意犯罪而受有期徒刑之執行
    完畢後，五年內再故意犯本件有期徒刑以上之罪，為累犯，
    應依法加重其刑。
四、原審以被告等人就被害人癸○○部分之妨害自由及被害人壬○○部分之恐嚇犯行，事證明確，爰依刑法第302條第1項、
    第305條、第47條第1項之規定，審酌被告丙○○、甲○○、
    己○○、戊○○、乙○○、辛○○六人為他人索債牟利，即
    任加剝奪被害人癸○○行動自由並時而加以恫嚇之犯罪動機
    ，被告六人在該案中所擔任之角色，被告丙○○、甲○○、
    己○○、戊○○居於主導，被告辛○○、乙○○居於看守被
    害人癸○○之地位，被害人癸○○遭拘禁之期間長達2日2夜
    餘；另被告丙○○、甲○○、戊○○、己○○等人為他人索
    債牟利任意恐嚇被害人壬○○之犯罪動機、目的、手段，暨
    被告等人犯後均否認犯行之犯後態度等一切情狀，就被告丙○○、甲○○、己○○、戊○○、乙○○、辛○○六人就癸○○部分妨害自由犯行暨被告丙○○、甲○○、盛威華三人
    就壬○○部分恐嚇犯行，各量處如附表二編號一、二所示之
    刑。又被告丙○○、甲○○、己○○、戊○○、乙○○、辛○○等人行為後，中華民國九十六年罪犯減刑條例於民國96
    年7 月16日公布施行，而被告等人所犯上開犯罪時間均係在
    96年4 月24日以前，且無不能減刑之事由，合於中華民國九
    十六年罪犯減刑條例第2條第1 項第3款之規定，爰均依法各
    減輕其宣告刑為2分之1（詳如附表二編號一、二所示減刑後
    所處之刑）。被告甲○○、戊○○所犯上開二罪，均併依刑
    法第51條第5款規定，定其應執行刑為有期徒刑1年（詳如附
    表二編號一、二所示）。另被告乙○○、辛○○二人減刑後
    之刑未逾有期徒刑6月，其二人部分併依刑法第41條第1項前
    段規定，諭知易科罰金之折算標準。復敘明在被告丙○○處
    扣得NOKIA行動電話2支、債權移轉同意書1張、現金保管條1
    張、股票保管明細單清單1 張、金龍保全股份有限公司增資
    股股票1張、華南銀行支票2 張、影本及退票理由單3張、遠
    東國際商銀支票1張、台北市第二信用合作社支票1張；在被
    告甲○○處扣得授權委託書2 張；在被告己○○處扣得盛業
    公司合約書1份、債務委託書1份、支票影本2張、起訴書1份
    、判決書1份、戶資資料1份；在被告乙○○處扣得之便條紙
    2 張、林敬堯、魏思瑄、馮偉哲支票等資料、黃德昌戶籍資
    料、支票退票紀錄2張、辰○○本票資料3張、梁春財資料 2
    張、道具衝鋒槍（含彈匣）1支、NOKIA行動電話2 支；在被
    告辛○○處扣得NOKIA行動電話3支、筆記本3 本；在被告戊○○處扣得NOK IA行動電話1 支等物，與本件並無關連，爰
    均不另為沒收之諭知。其認事用法，核無違誤，量刑亦甚妥
    適，應予維持。被告丙○○、甲○○、己○○、戊○○、乙○○、辛○○等人上訴意旨仍執陳詞，否認涉有事實欄所示
    二、三部分犯罪，指摘原判決不當，核無理由，應予駁回。
五、另原審以被告丙○○、己○○所涉事實欄四所示之犯罪，事
    證明確，予以論罪科刑，固非無見。惟查，檢察官起訴被告
    丙○○、己○○二人以討債為名，於95年9月間，3次至子○○經營之鹽酥雞攤，推由丙○○出言「若不還錢，店就別想
    開」等語，而為恐嚇子○○之犯行，然原審認定被告二人僅
    前往1次而為恐嚇犯行，卻未就另2次業經起訴之恐嚇犯行，
    敘明成罪與否（如後述），自屬已受請求事項未予判決之違
    誤。被告丙○○、己○○上訴意旨，仍執陳詞否認犯行，固
    無足採，惟原判決關於被告丙○○、己○○就子○○恐嚇犯
    行部分既有上開可議之處而屬無可維持，自應由本院將原判
    決此部分暨定執行刑部分予以撤銷改判。爰審酌被告丙○○
    、己○○二人為他人索債牟利，即任意恐嚇被害人子○○，
    危害社會秩序，惡性非輕，及其犯罪動機、目的、手段，暨
    被告二人犯後均否認犯行之犯後態度等一切情狀，就渠等恐
    嚇子○○之犯行，各量處如附表二編號三所示之刑。又被告
    丙○○、己○○等人所犯上開犯罪時間亦係在96年4 月24日
    以前，且無不能減刑之事由，合於中華民國九十六年罪犯減
    刑條例第2條第1項第3 款之規定，亦均依法各減輕其宣告刑
    為2分之1（詳如附表二編號三所示減刑後所處之刑）。被告
    丙○○、己○○二人就上開撤銷改判所處之刑及駁回上訴所
    處之刑，並均依刑法第51條第5 款規定，定其應執行刑各為
    有期徒刑1年4月、1年1月（詳如附表二所示之刑）。
六、不另為無罪之諭知：
  (一)公訴意旨另認被告戊○○於95年11月20日二天後凌晨，被害
    人壬○○停在其上班地點之汽車遭不詳姓名年籍之成年男子
    2名砸毀，3小時後即接獲被告戊○○之電話，並出言: 「你
    想好還錢的方法沒? 你有沒有車回去，要不要我們載你? 」
    恐嚇被害人壬○○，致被害人壬○○心生畏懼，連夜搬家逃
    離等語，因認被告丙○○、甲○○、戊○○三人此部分行為
    ，亦涉有刑法第305 條之恐嚇犯行。經查，被害人壬○○固
    於原審證述：其坐車在被告戊○○打電話與其聯絡後第二天
    在店門口被砸，以及嗣再接獲被告戊○○電話詢其方法想出
    來了沒。伊直覺就是他們所做等情（見原審訴字第141 號卷
    第77頁），而承前所述，依卷附之被告戊○○所持用之行動
    電話雙向通聯紀錄顯示（見偵字第7213號卷一第161 頁），
    被告戊○○確曾於被害人壬○○所指訴之時間，以電話與被
    害人壬○○聯絡，但卷內並無任何有關車輛毀損及確係被告
    戊○○等人所為之相關證據，自難徒憑被害人壬○○主觀臆
    測之證述，遽以論定是被告戊○○或其所指示之不詳之人所
    為，且證人壬○○於原審時亦證稱：我當時覺得他是來消遣
    我的，我沒有搬家等語（見原審訴字第141號卷第78 頁、79
    頁），是尚難認為被告戊○○等三人另有此部分之恐嚇犯行
    。惟公訴意旨認此部分如成立犯罪，與前開論罪科刑部分有
    單純一罪，爰不另為無罪之諭知。
  (二)又公訴意旨認被告丙○○、己○○二人以討債為名，於95年
    9月間，另有2次至子○○經營之鹽酥雞攤，推由丙○○出言
    「若不還錢，店就別想開」等語，而為恐嚇子○○之犯行，
    因認被告丙○○、己○○二人此部分行為，亦涉有刑法第30
    5 條之恐嚇犯行，然檢察官認定被告二人涉有前開部分犯行
    ，無非係以證人子○○於偵查中證稱：丙○○、己○○有 3
    次，推由丙○○恫稱不還錢就要讓我們店關起來之恐嚇犯行
    之證述（見偵字第9180號卷一第342 頁），然證人子○○前
    開所述，已與其嗣後於原審之證述，前後不一，且被告己○○僅是認95年9 月間只有去子○○的鹽酥雞攤找子○○一次
    等語（見原審訴字第141 號卷第291頁反面至292頁、本院卷
    第131 頁反面），又查無其他證據證明被告丙○○等人確有
    其他2 次之恐嚇犯行，自難遽為不利被告之認定。惟因公訴
    意旨認此部分如成立犯罪，與前開論罪科刑部分僅為單純一
    罪，亦不另為無罪之諭知，附此敘明。
乙、無罪部分:
一、公訴意旨略以：
  (一)被告庚○○基於教唆恐嚇及妨害自由之故意，於95年間委託
    丙○○、甲○○向被害人癸○○催討債務。因被害人癸○○
    未依約於同年月31日前支付100 萬元。由被告丙○○等人與
    被害人癸○○，相約於95年10月31日在臺北市信義區○○○
    路○ 段「統領百貨公司」後方之泡沫紅茶店內商討如何清償
    ，教唆被告丙○○以「沒錢你也敢來，要不然砍斷你1手1腳
    ，300 萬元就不用還」等語恐嚇癸○○致癸○○心生畏懼，
    且為達向癸○○追討債務之目的，教唆被告丙○○夥同被告
    甲○○、己○○、戊○○、乙○○、辛○○等人自同年月31
    日下午3 時許，至晚間11時許，由被告丙○○、甲○○、己○○等人強押癸○○在上開泡沫紅茶店內，限制其行動自由
    ，並要求癸○○打電話向親朋好友籌款贖身，夜間則由丙○○指示戊○○再強押癸○○至忠孝東路、光復南路口某三溫
    暖休憩看管，不讓其離去。翌日（11月1 日）上午10時許，
    戊○○又將癸○○強押至上開泡沫紅茶店，癸○○在丙○○
    、甲○○、己○○、戊○○之看管下，繼續打電話籌款，迄
    晚上10點多，仍無法籌措到款項。詎丙○○又指示乙○○、
    辛○○強押癸○○至附近漫畫店及另一家泡沫紅茶店內休息
    看守至隔日（11月2 日）早上，復強押癸○○返回上開泡沫
    紅茶店，仍在丙○○、甲○○、戊○○、己○○、乙○○、
    辛○○看管下打電話籌款。嗣癸○○打電話向其母親求救，
    經其母親打電話報警，警方透過其母親電話詢問是否需到場
    處理，但癸○○礙於丙○○等人在旁，遂表示不用了，之後
    其向丙○○表示要走了，而丙○○亦認為強留癸○○亦無法
    籌措款項，遂要求癸○○10日內籌足150萬元，及再簽立另1
    張300萬本票，連同前1張本票補簽伊前妻李家儀之姓名以示
    連帶負責後方讓癸○○離去。事後屆期，丙○○因屢尋癸○○未獲，於同年11月間，與甲○○、戊○○等人前往臺北市
    中山區○○路癸○○前妻壬○○上班之地點催討上開債務，
    並要求癸○○出開處理上開債務，因壬○○置之不理，甲○○、戊○○等人心生不悅，丙○○遂夥同甲○○、戊○○共
    同基於恐嚇之犯意聯絡，約壬○○於11月20日在臺北縣永和
    市之咖啡店內見面，壬○○到場時表示沒錢，也不知癸○○
    之下落，致丙○○心生不滿，遂出言「不要以為不敢動手打
    妳，小心妳的車子」等語恐嚇壬○○。嗣2 天後凌晨，壬○○停放在上開上班地點之汽車即遭2 名不詳姓名成年男子砸
    毀，3 小時後即接獲戊○○來電，並出言「你想好還錢的方
    法沒？你有沒有車回去？要不要我們載你？」恐嚇壬○○，
    致壬○○心生畏懼，連夜搬家逃離。
  (二)被告丁○○基於教唆恐嚇之故意，於95年間委託丙○○、己○○（2人均業已另案起訴）向子○○催討債務，於同年9月
    間，3 次至臺北市○○區○○街子○○經營之鹽酥雞攤，均
    由丙○○出言「若不還錢，店就別想開」等語恐嚇子○○，
    致子○○心生畏懼，同意以60萬元清償積欠丁○○之328 萬
    債務，惟丙○○、己○○事後藉口丁○○不同意以60年萬元
    解決此債務，繼相約於同年11月2日下午4時許，在台北市○○區○○路「門卡迪咖啡店」商談債務。己○○原先要求子
    ○○先返還60萬元，並開立1 張面額50萬元本票，惟遭子○○所拒，己○○當場撥打電話後，向子○○出言「丁○○人
    在外面，帶很多兄弟，且有帶傢伙」，並由丙○○就將其隨
    身攜帶之包包打開給子○○觀看，以展示包包內之物品，致
    子○○誤以為包包內藏有槍械致心生畏懼，遂依指示交付60
    萬元現金及開立面額50萬元之本票與丙○○、己○○收執，
    再由2人轉交予丁○○。
  (三)因認被告庚○○、丁○○上開所為，分別涉犯刑法第29條第
    1項、第302條第1項、第305條教唆妨害自由及恐嚇等罪嫌。
二、按被告未經審判證明有罪確定前，推定其為無罪。犯罪事實
    應依證據認定之，無證據不得認定犯罪事實，又不能證明被
    告犯罪者，應諭知無罪之判決，刑事訴訟法第154條、第301
    條第1 項前段分別定有明文。又認定犯罪事實所憑之證據，
    雖不以直接證據為限，間接證據亦包括在內，然而無論直接
    證據或間接證據，其為訴訟上之證明，須於通常一般之人均
    不致有所懷疑，而得確信其為真實之程度者，始得據為有罪
    之認定，倘其證明尚未達到此一程度，有合理之懷疑存在而
    無從使事實審法院得有罪之確信時，即應由法院為諭知被告
    無罪之判決，最高法院著有76年臺上字第4986號判例可資參
    照。又按刑事訴訟法第161條已於91年2月8 日修正公布，其
    第1 項規定：檢察官就被告犯罪事實，應負舉證責任，並指
    出證明之方法。因此，檢察官對於起訴之犯罪事實，應負提
    出證據及說服之實質舉證責任。倘其所提出之證據，不足為
    被告有罪之積極證明，或其指出證明之方法，無從說服法院
    以形成被告有罪之心證，基於無罪推定之原則，自應為被告
    無罪判決之諭知，最高法院92年台上字第128號判例參照。
三、公訴意旨認被告庚○○、丁○○分別涉犯上開罪嫌，無非係
    以高訴人癸○○、壬○○之指訴、證人甲○○、戊○○於96
    年3月29日之警詢、偵查筆錄、證人乙○○96年3月29日警詢
    、偵查筆錄、證人丙○○、甲○○、戊○○、己○○、辛○○之行動電話基地臺位址、證人甲○○於97年5 月12日警詢
    勘驗筆錄、證人子○○之證詞、被告己○○96年3 月29日警
    詢、偵查筆錄為其論據。
四、訊據被告庚○○固坦承委託被告甲○○代為向被害人癸○○
    催討債務，以及95年10月12日有去六福皇宮與癸○○見面等
    情不諱，惟堅詞否認有何教唆妨害自由及恐嚇之犯行，辯稱
    ：我與甲○○是同事關係，我跟他談到與癸○○間的投資損
    失1000萬元的事情，甲○○說他交遊廣闊，可以幫我找合法
    的資產公司處理，我在95年9 月間就簽了兩張委託書給他，
    但過了一段時間，甲○○始終沒有找到，我就跟他說取消委
    託了。我有去六福皇宮見癸○○，但沒有談到用300 萬元解
    決債務。被告丙○○等人妨害被害人癸○○自由、恐嚇被害
    人壬○○的事情，我都沒有參與等語；被告丁○○固亦坦承
    委託被告己○○代為向被害人子○○催討債務，並以五五分
    計算報酬，嗣並由被告己○○與被害人子○○達成以110 萬
    元解決之協議，且已經由被告己○○取得45萬元現金及10萬
    元本票等情不諱，惟亦堅詞否認有何教唆恐嚇之犯行，並辯
    稱：我並沒有要他們用恐嚇的方式，我當時有出具委託書，
    我還告訴他人要不要得到沒關係，但不要用恐嚇等暴力、武
    力的方式，被告己○○恐嚇被害人子○○的事情，我都不知
    道，也沒有參與等語。
五、經查:
  (一)被告庚○○部分：
  1.被告庚○○委託被告甲○○代為向被害人癸○○索討債務等
    情，為被告庚○○所不爭執（見原審訴字第994 號卷第21頁
    反面），並有在被告甲○○處扣得之委託書可資佐證（見偵
    字第7213號卷一第292至293頁）。而被告庚○○雖辯稱：早
    已終止委託關係云云，辯護人另為被告辯稱：委託書無日期
    ，委託手續未完成云云，惟被告庚○○並未提出任何終止委
    任關係之證據，且委任契約之訂定並不以書面為之為必要，
    於雙方意思表示合致時即已成立。本件被告庚○○既已出具
    委託書予被告甲○○，足認其雙方確已達成委託處理債務之
    意思合致，縱契約書上無日期，亦不影響契約之效力。是被
    告庚○○及辯護人上開所辯各節，均無可採。
  2.被告丙○○、甲○○、己○○、戊○○、乙○○、辛○○於
    上開時、地，以上述妨害自由、恐嚇之方法，私行拘禁被害
    人癸○○及恐嚇被害人壬○○等情，固亦有上開所列各項證
    據足證（詳前述有罪部分）。惟依證人即被害人癸○○之證
    詞，被告庚○○於95年10月12日曾與被告丙○○等人一同至
    六福皇宮商討債務處理方案，但95年10月31日至95 年11月2
    日在泡沫紅茶店遭限制行動自由、恐嚇之過程中，被告庚○○並未到場，而其等在95年10月12日在六福皇宮商談債務時
    ，雙方達成以300萬元解決之合意，由證人癸○○簽發300萬
    元本票，並於95年10月31日前支付100 萬元現金，證人癸○○係自願簽發本票，並無任何不法手段等情，亦據證人癸○○於原審結證明確在案（見原審訴字第141 號卷第64頁），
    嗣被告丙○○等人係因證人癸○○在95年10月31日未依約定
    支付100 萬元現金，始進而與證人癸○○相約至泡沫紅茶店
    見面，因證人癸○○到達後仍無法支付任何款，其等為催討
    債務，始對證人癸○○施以上開不法手段。此一期間，被告
    庚○○未曾到場，亦無證據顯示被告丙○○等人在此一過程
    中曾通知被告庚○○，或與被告庚○○商討。被告庚○○在
    95年10月12日參與協商之過程中，被告甲○○等人既未對證
    人癸○○施以不法手段，即取得證人癸○○同意付款之允諾
    ，是其辯稱：其主觀上認為被告甲○○等人會以合法方法索
    債等語，尚非全然無稽，自難遽因本件被告丙○○等人妨害
    自由等犯行，係起因於被告庚○○委託渠等催討債務所致，
    即遽認被告庚○○亦涉有教唆妨害自由及恐嚇之犯意。
  3.再被告丙○○等人係因在上開限制被害人癸○○行動自由期
    間，以脅迫手段逼被害人癸○○以被害人壬○○之名義，在
    其所簽發之本票上背書，使得被告丙○○等人因而取得對於
    被害人壬○○請求付款之憑證，此應非在被告庚○○委託被
    告甲○○當時所得預見，參以證人壬○○於原審證述時，亦
    未曾提及被告甲○○等人在向其索債、恐嚇過程中，被告庚○○有何參與商討或行為分擔。是證人壬○○之證詞，雖足
    以證明其曾遭被告丙○○等人之恐嚇，亦不足執為被告庚○○教唆被告丙○○等人恐嚇之證據。至被告甲○○、丙○○
    、己○○、戊○○、乙○○固分別於偵查中具結作證；被告
    己○○亦於原審中證述本案始末，惟渠等前開陳述，均未提
    及被告庚○○曾教唆其等恐嚇、拘禁被害人癸○○、壬○○
    之情，而被告辛○○則均未以證人身分具結作證，其陳述除
    就其個人涉案部分外，對於其他共同被告自無證據能力，不
    足為被告庚○○不利認定之依據。此外，復查無其他積極之
    證據足以證明被告庚○○曾教唆被告甲○○等人恐嚇被害人
    壬○○或以非法方法剝奪被害人癸○○之行動自由、恐嚇被
    害人癸○○，本件即無證據證明被告庚○○有何教唆恐嚇、
    妨害自由之犯行。
  (二)被告丁○○部分：
  1.被告丁○○經由友人之介紹與被告己○○所代表之盛業公司
    簽訂合約書，委託被告己○○代為向被害人子○○、謝君梅
    姊妹及吳文暉索討328 萬元債款等情，為被告丁○○所不爭
    執（見原審訴字第994 號卷第71至72頁），核與證人即被告
    己○○證述之情節相符（見原審訴字第141 號卷第290至293
    頁），並有合約書、委託書及被告丁○○交付予被告己○○
    之相關本票、起訴書、判決書影本等債權憑證扣案可資佐證
    （均見原審訴字第141 號扣案物影本卷）。被告己○○與丙○○於上開時、地，以上述恐嚇之方法接續恐嚇被害人子○○，並進而取得100萬元現金及10 萬元支票等情，固亦有上
    開所列各項證據足證（詳前述有罪部分）。惟被告丁○○在
    被告己○○、丙○○二人與被害人子○○商討債務及恐嚇、
    付款之過程中，被告丁○○均未在場，且盛業公司係合法登
    記之財務管理公司，該公司之營業項目為逾期應收帳款管理
    服務業，此亦有扣案之經濟部公司執照及桃園縣政府營利事
    業登記證扣案可資佐證（均見原審訴字第141 號扣案物影本
    卷）。是被告丁○○係委託合法經營逾期應收帳款管理服務
    業之公司，代為處理其與被害人子○○姊妹間之債務，是辯
    稱：其主觀上認為受任人會以合法方法索債等語，尚非全然
    無稽。
  2.又證人子○○雖於原審證稱：被告己○○及丙○○曾對基嚇
    稱: 丁○○帶了一大堆人來，還帶了東西在外面等等語，惟
    其亦是認外面的人我看不到等語（均見原審訴字第141 號卷
    第157 頁），證人子○○於當日既未確實看到被告丁○○，
    亦未親見被告丁○○有如被告昭元所稱帶一大堆人在外等候
    之情，被告己○○上開言詞應係為達催債目的，而對被害人
    子○○所為之威嚇之詞，亦難遽而執為不利被告丁○○之認
    定。況依被告丁○○及己○○所述，被告己○○代為索回之
    債權，雙方可各分得一半，顯亦不能排除被告己○○為賺取
    該二分之一報酬，乃自行以上開不法方法索討債務之可能。
    是亦難徒以被告己○○在索債過程中曾對被害人子○○施以
    不法恐嚇之手段，即認被告丁○○曾教唆其為上開行為。此
    外，復查無其他積極之證據足以證明被告丁○○曾教唆被告
    己○○、丙○○恐嚇被害人子○○。本件亦無證據證明被告
    丁○○有何教唆恐嚇之犯行。
  (三)原審基於上揭理由，認並無證據證明被告庚○○、丁○○有
    教唆恐嚇、妨害自由犯行，因而為其等二人均無罪之諭知，
    經核其認事用法、證據取捨，均無不合。
六、檢察官上訴意旨略以：(一)被告丁○○對於被害人子○○所積
    欠債務乙事，早於數年前即提起民刑事訴訟，並獲得民事勝
    訴判決，但因過程中發生爭執進而傷害情事，被告丁○○尚
    遭被害人子○○與被害人子○○姊妹謝君梅指控傷害，而遭
    法院判處刑罰，此均為被告丁○○所肯認，且有相關刑案資
    料在卷可佐，顯見被告丁○○與被害人子○○間之債務，已
    無法尋由和平、和諧方式解決。被告丁○○經法院通緝到案
    後，自承透過辰○○知道東山在討債，將子○○的本票、支
    票影本交給阿鴻，委託阿鴻等人去要債等情，益證被告丁○○實想藉助討債公司之威嚇力索討債務甚明！以被告丁○○
    與被害人子○○間之惡劣關係，被告丁○○於丙○○等人催
    討債務時，並不在場，當可想見，此並不能作為被告丁○○
    有利之認定甚明！(二)被告庚○○實為被害人癸○○之金主，
    被害人癸○○開公司L/C 與客戶，被告庚○○匯錢給被害人
    癸○○，而被害人癸○○則交付客票給被告庚○○，被告庚○○因此而獲取高額利差，此為被告庚○○所自認在案，則
    被告庚○○與被害人癸○○間之關係，已非單純借貸關係，
    而有類似合作、合夥程度之牟利行為，是被告庚○○與被害
    人癸○○間之關係，當有一定之信任程度，然因被害人癸○○所交付之客票，從94年12月到95年6 月間陸續跳票，可見
    被告庚○○與被害人癸○○間之關係，已欠缺信任基礎，否
    則二人間之債務，盡可彼此商議即可，何須藉助他力！被告
    庚○○竟背棄與被告人癸○○間之合作關係，轉由討債公司
    出面，被告庚○○之意甚明，即在於藉助丙○○等人之威嚇
    力索取債務，丙○○等人果真以恐嚇、妨害自由行為威嚇被
    害人癸○○，被告庚○○亦可想見，且不違背本意！是被告
    丁○○、庚○○二人各與被害人子○○、癸○○本即有借貸
    、合作關係，僅因積欠債務無法順利取回，竟思以委託討債
    集團即丙○○等人出面討債，被告二人之意甚明，即藉助丙○○等人之威嚇力取回債務云云，惟查：
  (一)被告丁○○與子○○、謝君梅姐妹之債權債務糾紛，固已經
    被告丁○○循求司法途徑求償未果，乃委託被告己○○代為
    催討債務，且依被告丁○○於原審中所述：以前伊有告過子
    ○○，後來子○○他們不還錢，經過好幾年，伊去一家美容
    的老闆娘辰○○她也是被子○○欠錢，九十五年間她告訴伊
    ，她有請東山他們幫忙要到幾十萬元，辰○○就問伊要不要
    處理，伊想說既然她要得到，伊就把當初子○○開的本票、
    支票影印給阿鴻，伊當時還問是否要出具委託書，告訴他們
    不要用恐嚇等暴力等語（見原審訴字第994 號卷第71頁反面
    至72頁），可見被告丁○○係因聽聞同為債權人之辰○○之
    經驗及事例，主觀上或認專業應收帳款管理服務公司有優於
    個人之催討債務方法，乃委託被告己○○等人催討債務，以
    期取回若干金錢彌補部分債務損失，尚難僅因被告丁○○先
    前已尋求司法途徑未果，即率而臆測被告丁○○事後委託被
    告己○○等人，其主觀上實有藉助討債公司之威嚇力索討債
    務之意，況被告丁○○與子○○債務糾紛已歷時數年之久，
    被告丁○○果有意藉助討債公司不法手段索討債務，又何需
    拖延數年之久，始委託被告己○○等人以威嚇手段索債？檢
    察官上訴意旨徒以被告丁○○已窮盡司法途徑，且與子○○
    關係惡劣，即推論被告丁○○係有意藉助丙○○等人之威嚇
    力取回債務，尚難遽信。
  (二)再被告庚○○或與被害人癸○○間，於本案發生之前或存有
    類似金錢借款之合作關係，然雙方因債務無法清償，導致合
    作關係破裂關係惡化，信任關係盪然無存，此乃債權債務糾
    紛之常態，縱使債權人因而催討債務無著，仍難因此即可推
    論債權人委託他人索債，主觀上即有藉助威嚇手段索取債務
    之意，且依證人甲○○於偵查中所證被告庚○○說他有一些
    債務問題，請伊去幫他找一些合法的財務公司，伊說幫他找
    找看，後來因為伊沒有找到，被告就說不用找了等語，參以
    被告庚○○所述：甲○○看伊那時臉色不是很好，就問伊怎
    麼回事，並且跟伊說他可以去找一些合法的債務公司去處理
    ，因為甲○○主動關心，伊就請他代為處理，伊不清楚甲○○之背景等語（均見偵字第8478號卷第20頁、24頁），益見
    被告庚○○主觀上應無藉助討債公司不法手段索討債務之犯
    意，檢察官上訴意旨所指被告庚○○因與癸○○欠缺信任基
    礎，即轉由委託討債公司出面，藉以威嚇力索取債務云云，
    無非係推論臆測之詞，亦難遽採。
  (三)檢察官並未提出適合於證明被告丁○○、庚○○前揭犯罪事
    實之積極證據，並說明其證據方法與待證事實之關係，而本
    院對於卷內訴訟資料，復已逐一剖析，參互審酌，仍無從獲
    得被告丁○○、庚○○二人涉有前開犯行之有罪心證，本件
    既不能證明被告等涉有前揭犯行，自難率以該罪相繩，從而
    ，原審依法就被告丁○○、庚○○所涉教唆妨害自由及恐嚇
    等犯行為無罪之諭知，經核既無不合，應予維持。檢察官上
    訴意旨，並未提出其他積極證據證明被告等確有涉犯前揭犯
    行，僅執陳詞，指摘原判決不當，為無理由，應予駁回。
參、被告甲○○經合法傳喚，無正當理由不到庭，爰不待其陳述
    逕行判決。
據上論斷，應依刑事訴訟法第369條第1項前段、第364條、第371
條、第299條第1項前段、第368條，刑法第28條、第305條、第51
條第5款，刑法施行法第1 條之1，中華民國九十六年罪犯減刑條
例第2條第1項第3款、第7條、第9條，判決如主文。
本案經檢察官曾俊哲到庭執行職務
中    華    民    國    98    年    9     月    30    日
                  刑事第十庭    審判長法  官 楊炳禎
                                      法  官 黃斯偉
                                      法  官 李春地
以上正本證明與原本無異。
妨害自由罪部分如不服本判決，應於收受送達後10日內向本院提
出上訴書狀，其未敘述上訴之理由者並得於提起上訴後10日內向
本院補提理由書（均須按他造當事人之人數附繕本）「切勿逕送
上級法院」。
其餘部分不得上訴。
                                      書記官 蘇秋
中    華    民    國    98    年    10    月    2     日
附錄本案論罪科刑法條全文
刑法第302條
私行拘禁或以其他非法方法，剝奪人之行動自由者，處5 年以下
有期徒刑、拘役或3百元以下罰金。
因而致人於死者，處無期徒刑或7 年以上有期徒刑，致重傷者，
處3年以上10年以下有期徒刑。
第1項之未遂犯罰之。
刑法第305條
以加害生命、身體、自由、名譽、財產之事，恐嚇他人致生危害
於安全者，處2年以下有期徒刑、拘役或3百元以下罰金。
附表一：
一、被告丙○○所持用之0000000000行動電話通聯情形:
  (一)95/10/12部分:
    於以下發話及受話之基地臺位址均為: 臺北市○○○路○ 段
    178號4樓頂。接近址設臺北市○○○路○段133號「六福皇宮
    」附近。
    15:54:30發話至0000000000戊○○
    16:00:44發話至0000000000甲○○
    16:50:56發話至0000000000戊○○
    16:53:18受話自0000000000戊○○
    17:10:17發話至0000000000張鴻燕
    17:13:37受話自0000000000張鴻燕
    17:14:24發話至0000000000張鴻燕
    17:23:38受話自0000000000張鴻燕
  (二)95年10月13日部分:
    於以下發話及受話之基地臺位址均為: 臺北市○○○路○ 段
    178 號4樓頂。
    15:14:14發話至0000000000甲○○
    16:06:04受話自0000000000
    00:07:07受話自0000000000戊○○
    16:58:40發話至0000000000甲○○
  (三)95/10/31部分:
  1.00:28:12受話自0000000000 戊○○，顯示其基地臺位址為:
    台中市○○區○○路2段236號5樓頂。
  2.於以下發話及受話之基地臺位址均為: 臺北市大安區○○○
    路○段201號15樓頂。
    15:12:39發話至0000000000戊○○
    16:21:50發話至0000000000
    00:23:57受話自0000000000
    00:01:42發話至0000000000
    00:25:16發話至0000000000
    00:35:22發簡訊至0000000000
    00:35:31收簡訊至0000000000
    00:36:06受話自0000000000
    00:41:25發簡訊至0000000000
    00:41:36收簡訊至0000000000
    00:18:00受話自0000000000甲○○
    20:29:51受話自0000000000甲○○
    20:45:06受話自0000000000
    20:53:32受話自0000000000
    00:59:04發話至0000000000戊○○
  3.15:12:39已至台北上址，發話至0000000000戊○○後不時出
    現在敦化南路一段187巷37號4樓及忠孝東路四段201 巷15樓
    頂，直至22:14:03始移至大安區○○街7號5樓，但一直仍在
    臺北市、縣區內。
  (四)95/11/1部分:
    於以下發話及受話之基地臺位址為: 臺北市○○○路○段187
    巷37號4樓及忠孝東路4段201 巷15樓頂等二處地點交互出現
    16:41:37發話至0000000000甲○○
    16:48:34受話自0000000000
    00:00:32受話自0000000000
    00:23:33受話自0000000000
    00:25:33受話自0000000000
    00:26:44發話至0000000000甲○○
    17:27:42發話至0000000000高銘鴻
    17:36:47受話自0000000000高銘鴻
    17:37:36發話至0000000000甲○○
    17:38:49發話至0000000000
    00:40:20發話至0000000000
    00:12:33受話自0000000000
    00:23:49受話自0000000000
    00:43:07受話自0000000000張鴻燕
    19:10:39發話至0000000000
    00:33:06受話自0000000000
    00:16:57受話自0000000000
    00:29:51受話自0000000000甲○○
    20:31:39受話自0000000000
    00:57:52發話至0000000000
  (五)95/11/2部分:
  1.以下發話及受話之基地臺位址為:臺北市○○○路○ 段187巷
    37號4樓及忠孝東路4段201巷15樓頂等二處地點交互出現
    18:00:57發話至0000000000
    00:31:21發話至0000000000
    19:45:24發話至0000000000
    00:47:02受話自0000000000
    00:29:53發話至0000000000
    00:05:02受話自0000000000甲○○
    21:09:57受話自0000000000
  0.之後於21:39:29出現在臺北縣深坑23:58:10再度出現在忠孝
    東路上址，發話至0000000000。
  (六)95/11/2部分:
    於以下發話及受話之基地臺位址為:臺北市○○區○○路17
    號3樓頂。
    16:44:53發話至0000000000高銘鴻
    16:50:19受話自0000000000
    00:00:07受話自0000000000戊○○
    17:21:52受話自0000000000高銘鴻
    17:27:18受話自0000000000甲○○
    17:41:03發話至0000000000高銘鴻
二、被告甲○○所持用之0000000000行動電話通聯情形:
  (一)95/10/12部分:
    於以下發話及受話之基地臺位址為: 臺北市○○○路○段118
    號8樓之1。
    16:00:45受話自0000000000丙○○
    16:01:40受話自0000000000癸○○
    16:36:45發話至0000000000
    00:39:07受話自0000000000
    00:00:05受話自0000000000
    00:01:31受話自0000000000
    00:11:13受話自0000000000
  (二)95/10/13部分:
    於15:14:15受話自0000000000丙○○，當時顯示基地臺位址
    為復興北路172 號12樓。但於以下發話及受話之基地臺位址
    為: 臺北市○○○路○段118號8樓之1。
    15:40:00受話自0000000000癸○○
    15:52:32發話至0000000000癸○○
    16:08:04發話至0000000000
    00:36:13受話自0000000000
    00:58:41受話自0000000000丙○○
    17:09:41發話至0000000000
    00:13:02受話自0000000000
    00:18:25發話至0000000000
  (三)95/10/31部分:
    於以下發話及受話之基地臺位址為：臺北市大安區○○○路
    ○段209-211號。
    15:40:55受話自0000000000
    00:13:23受話自0000000000
    00:14:28受話自0000000000
    00:28:22發話至0000000000
    00:31:13受話自0000000000
    00:37:25受話自0000000000
    00:46:35受話自0000000000
    00:47:16收簡訊自0000000000
    00:48:07發話至0000000000
    00:51:33受話自0000000000
    00:54:28發話至0000000000
    00:58:17受話自0000000000
    00:00:48發話至0000000000
    00:25:11發話至0000000000
    00:30:45收簡訊至0000000000
    00:31:40發簡訊至0000000000
    00:58:12收簡訊自0000000000
    00:03:08受話自0000000000
    00:05:52發話至000000000000000000
    00:07:21受話自0000000000
    00:13:50受話自0000000000
    00:16:01受話自0000000000
    00:25:14受話自0000000000
    00:34:15受話自0000000000
    00:49:42發話至0000000000
  (四)95/11/1部分:
  1.於以下發話及受話之基地臺位址為：臺北市大安區○○○路
    ○段320號12樓頂。
    15:52:50發話至0000000000
    00:12:22受話自0000000000癸○○
    16:41:41受話自0000000000丙○○
    16:47:30受話自0000000000
    00:19:41受話自0000000000
  0.於以下發話及受話之基地臺位址為：臺北市大安區○○○路
    ○段209-211號。
    21:07:10發話至0000000000
    00:22:40發話至0000000000
    00:39:22受話自0000000000
    00:40:30發簡訊至0000000000
    00:44:43發話至0000000000
    00:45:44發話至0000000000
    00:54:28發話至0000000000
    00:56:58發話至0000000000
    00:05:11受話自0000000000癸○○
    22:10:04收簡訊至0000000000
    00:11:03收簡訊至0000000000
    00:11:03發簡訊至0000000000
    00:11:08收簡訊至0000000000
    00:13:28發話至0000000000
0、被告戊○○所持用之 00000000000行動電話通聯情形:
  (一)95/10/12部分:
    於14:11:32及14:13:14在臺北市○○區○○街及林森北路接
    獲0000000000被告丙○○之電話。但於以下發話及受話之基
    地臺位址為: 臺北市○○○路○段118號8樓之1。
    15:54:31受話自0000000000丙○○
    16:50:58受話自0000000000丙○○
    16:53:19發話至0000000000丙○○
    17:10:12受話自0000000000
  (二)95/10/31部分:
  1.以下發話及受話之基地臺位址為: 臺北市大安區○○○路○
    段209-211號。
    15:47:20發話至0000000000乙○○
    16:37:44發話至0000000000乙○○
    17:22:51發話至0000000000乙○○
    17:59:38發話至0000000000乙○○
    18:15:00發話至0000000000
    00:43:26受話自0000000000乙○○
    18:44:35發話至0000000000乙○○
    18:48:26發話至0000000000乙○○
    18:50:41受話自0000000000乙○○
    19:07:51發話至0000000000乙○○
    19:26:41受話自0000000000
    00:35:39發話至0000000000乙○○
    19:40:16受話自0000000000乙○○
    20:33:26發話至0000000000乙○○
    20:58:23受話自0000000000
    00:00:26受話自0000000000
    00:59:08受話自0000000000丙○○
    22:05:24受話自0000000000
    00:47:22受話自0000000000
    00:52:11受話自0000000000乙○○
    22:57:14受話自0000000000
    00:04:35受話自0000000000張鴻燕
    23:09:19受話自0000000000丙○○
    23:12:42發話至0000000000丙○○
  2.於以下發話及受話之基地臺位址為：臺北市○○○路○段320
    號12樓頂。
    23:45:46受話自0000000000戊○○
    23:47:29發話至0000000000戊○○
    23:49:12受話自0000000000丙○○
    23:54:36受話自0000000000戊○○
  (三)95/11/1部分:
  1.於以下發話及受話之基地臺位址為：臺北市○○○路○段320
    號12樓。
    00:16:30受話自0000000000
    00:19:54受話自0000000000
    00:21:39受話自0000000000
    00:40:15受話自0000000000甲○○
    00:40:49受話自0000000000
    00:51:18受話自0000000000
    00:53:09發話至0000000000
    00:54:53發話至0000000000
    00:55:50發話至0000000000
    00:59:47受話自0000000000
    00:01:59發話至0000000000
    00:06:00發話至0000000000
    00:07:23發話至0000000000
    00:07:51受話自0000000000
    00:09:33發話至0000000000
    00:11:00發話至0000000000
    00:15:50發話至0000000000
    00:19:24發話至0000000000
    00:20:18發話至0000000000
    00:29:25發話至0000000000
    00:57:22受話自0000000000乙○○
    02:16:05受話自0000000000
    00:44:03發簡訊至0000000000
    00:45:34發簡訊至0000000000
    00:19:12受話自0000000000
    00:29:48受話自0000000000乙○○
    04:34:03受話自0000000000乙○○
    04:35:32發話至0000000000乙○○
    06:01:04收簡訊至0000000000丙○○
    06:01:49發簡訊至0000000000丙○○
    08:50:47受話自0000000000甲○○
    11:54:40發話至0000000000丙○○
  2.於以下發話及受話之基地臺位址為：臺北市○○○路○段209
    -211號。
    13:26:47受話自0000000000
    00:27:30受話自0000000000甲○○
    14:58:19受話自0000000000
    00:05:00發話至0000000000乙○○
    15:17:09收簡訊至0000000000
    00:22:24受話自0000000000己○○
    15:23:37發話至0000000000乙○○
    15:25:02發話至0000000000
    00:33:45受話自0000000000張鴻燕
    15:56:25受話自0000000000
    00:09:58受話自0000000000丙○○
    17:17:35發話至0000000000
    於以下發話及受話之基地臺位址為:臺北市○○○路○ 段320
    號12樓頂。
    18:24:59受話自0000000000己○○
    之後即陸續出現在南港、汐止、三重等處。
  (四)95/11/02部分:
  1.於以下發話及受話之基地臺位址為:臺北市○○○路○ 段209
    -211號。
    02;49:19發話至0000000000乙○○
    03:06:27發話至0000000000
  0.之後於03:11:08即出現在中山區○○○路、桃園、深坑等處
  3.14:51:13至17:00:12連續發、受話與被告丙○○所持用之00
    00000000行動電話連續達9 通。自第二通即14時52分45秒開
    始，即出現在臺北市○○○路○段209-211號。
    於以下發話及受話之基地臺位址為: 臺北市○○○路○段209
    -211號。
    14:52:45受話自0000000000丙○○
    15:23:52發話至0000000000丙○○
    15:36:57發話至0000000000丙○○
    （15:39:23發話至0000000000丙○○之基地臺位址為忠孝東
      路4段200號（K））
    16:50:32發話至0000000000丙○○
    （16:00:41受話自0000000000丙○○之基地臺位址為延吉街
      60號7樓（K）」
    16:05:56受話自0000000000丙○○
    17:00:12發話至0000000000丙○○
    17:01:50受話自0000000000
    00:35:59發話至000000000000
    00:38:35發話至000000000000
    00:07:40發話至000000000000
    00:17:17受話自0000000000己○○
    19:44:19發簡訊至0000000000
    00:50:57受話自0000000000
    00:51:25受話自0000000000
    00:51:59發話至000000000000
    00:54:48發話至000000000000
    00:56:44發話至000000000000
    00:15:19受話自0000000000
    00:18:24受話自0000000000
  0.於當日21:56:05始出現在民權東路1段
  (五)95/11/22部分:
  1.00:51:51受話自0000000000號丙○○（基臺地位址為: 臺北
    市○○○路○段74、76號（k）。
  2.01:09:44受話自0000000000（基地臺位址為: 臺北市○○路
    156-2號東元大樓（K）。
  3.02:12:48及02:44:14及02:45:09與丙○○之0000000000號收
    發簡訊聯絡（基臺地位址為: 臺北市○○○路○ 段74、76號
    （k）。
  4.02:54:20至03:21:30與他人聯絡，顯示其基地臺位址為: 臺
    北市○○路156-2東元大樓（K）。
  5.03:22:43至05:43:06收發簡訊，顯示其基地臺位址為: 臺北
    市○○路123巷11號長春國宅。
  6.05:46:10與乙○○之0000000000聯絡，顯示其基地臺位址為:
    臺北市○○路156-2東元大樓（K）。
四、被告己○○所持用之0000000000行動電話通聯情形:
  (一)95/10/31部分:
    於以下發話及受話之基地臺位址為:臺北市○○○路○ 段201
    號15樓頂。
    15:12:40受話自0000000000
    00:03:40受話自0000000000
    00:09:35受話自0000000000
    00:12:43發話至0000000000張鴻燕
    （18:17:46受話自0000000000張鴻燕、19:14:37收簡訊至00
       00000000、19:14:49收簡訊至0000000000 之基地臺位址
       為臺北市大安區○○○路○段187巷37號4樓）
    20:45:46受話自0000000000
    00:26:09受話自0000000000
  (二)95/11/01部分
    於以下發話及受話之基地臺位址為: 臺北市○○○路○段201
    號15樓頂及大安區○○○路○段187巷37號4樓交互出現。
    16:05:48發話至0000000000
    00:10:05受話自0000000000子○○
    16:12:15受話自0000000000子○○
    16:19:10受話自0000000000
    00:22:01發話至0000000000高銘鴻
    17:13:15受話自0000000000
    00:39:28受話自0000000000
    00:24:55發話至0000000000戊○○
    18:25:30發話至0000000000
    00:30:18發話至0000000000
    00:35:27受話自0000000000
    00:39:31發話至0000000000戊○○
    18:48:28發話至0000000000子○○
    18:48:45受話自0000000000子○○
    19:23:14受話自0000000000
    00:14:27發話至0000000000
    00:28:40發話至0000000000
    00:36:35發話至0000000000
  (三)95/11/2部分:
  1.以下發話及受話之基地臺位址為:臺北市○○區○○路17號3
    樓頂。
    16:40:25發話至0000000000子○○
    16:40:41受話自0000000000子○○
    16:42:16受話自0000000000戊○○
    16:49:37發話至0000000000戊○○
    16:53:16發話至0000000000戊○○
    16:53:58發話至0000000000
    00:05:12受話自0000000000
  0.以下發話及受話之基地臺位址為:臺北市○○○路○ 段201號
    15樓頂。
    19:17:13發話至0000000000戊○○
    19:32:37受話自0000000000
    00:55:42受話自0000000000
    00:13:47發話至0000000000
    00:26:24受話自0000000000
0、被告辛○○所持用之0000000000行動電話通聯情形:
  (一)95/11/01部分:
  1.17:06:19接獲乙○○0000000000電話後，至21:14:33與乙○○互相多次發、受話及於21:15:17接獲戊○○電話。
  2.以下發話及受話之基地臺位址為: 臺北市○○○路○段209-2
    11號。
    21:18:38受話自0000000000
    00:30:40發話至0000000000戊○○
    21:57:56受話自0000000000丙○○
    22:47:31發話至0000000000
    00:48:27發話至0000000000
    00:52:57發話至0000000000丙○○
    22:59:39受話自0000000000丙○○
    23:55:33受話自0000000000
  (二)95/11/2部分
    以下發話及受話之基地臺位址為: 臺北市○○○路○段209-2
    11號。
    00:02:03受話自0000000000
    00:16:46受話自0000000000
    00:26:01受話自0000000000
    00:27:25發話至0000000000
    00:28:02受話自0000000000
    00:42:14受話自0000000000
    00:25:16受話自0000000000
    00:13:54受話自0000000000
    00:19:03發話至0000000000戊○○
    12:00:30發話至0000000000
    00:03:14受話自0000000000
    00:06:15受話自0000000000
    00:41:10受話自0000000000
    00:57:18受話自0000000000甲○○
    14:24:26收簡訊至0000000000己○○
    14:47:49受話自0000000000戊○○
    14:55:31受話自0000000000甲○○
    14:56:28受話自0000000000乙○○
    14:57:04受話自0000000000
    00:16:07發簡訊至0000000000
    00:16:30發簡訊至0000000000
    00:27:50受話自0000000000
    00:44:26發話至0000000000
    00:48:19發簡訊至0000000000
    00:28:11發話至0000000000
    00:21:13受話自0000000000
0、被告乙○○所持用之0000000000行動電話通聯情形:
  (一)95/11/1部分:
    以下發話及受話之基地臺位址為:臺北市大安區○○○路○段
    209號及敦化南路1段188號10樓（F）二處移動。
    15:45:31受話自0000000000
    00:58:46受話自0000000000
    00:06:13發話至0000000000
    17:14:21發話至0000000000
    00:28:59受話自0000000000戊○○
    18:30:30發話至0000000000
    18:33:58發話至0000000000
    18:37:48發話至0000000000
    19:12:17受話自0000000000
    00:17:45發話至0000000000戊○○
    19:30:37受話自0000000000
    00:23:30受話自0000000000
    20:23:53受話自0000000000
    00:30:15發話至0000000000
    00:31:31受話自0000000000
    00:33:46受話自0000000000
    00:44:17發簡訊至0000000000
    00:48:17發簡訊至0000000000
    00:49:03發話至0000000000
    00:53:43受話自0000000000
    20:56:20發簡訊至0000000000
    00:59:22發簡訊至0000000000
    00:59:23發簡訊至0000000000
    00:05:33發話至0000000000
    00:06:44發簡訊至0000000000
    00:14:14發簡訊至0000000000
    00:14:26發話至0000000000
    00:16:25發話至0000000000
    00:35:19發話至0000000000
    00:15:26發話至0000000000戊○○
    23:16:20發話至0000000000
    00:18:01發話至0000000000
    00:25:37發話至0000000000
    00:52:22受話自0000000000戊○○
  (二)95/11/2部分:
  1.以下發話及受話之基地臺位址為:臺北市大安區○○○路○段
    209號
    00:17:42受話自0000000000
    00:47:50受話自0000000000
    00:52:39受話自0000000000戊○○
    02:49:12受話自0000000000戊○○
    03:30:38受話自0000000000戊○○
    03:33:03發話至0000000000戊○○
    04:14:39發話至0000000000
    00:15:47發話至0000000000戊○○
    04:16:39受話自0000000000
    00:19:11受話自0000000000
    00:35:47發話至0000000000
    00:31:48受話自0000000000戊○○
    12:06:48發話至0000000000
    00:07:41發話至0000000000
    00:18:48發話至0000000000戊○○
    13:47:17受話自0000000000戊○○
    14:08:42發話至0000000000戊○○
    14:09:36發話至0000000000戊○○
    14:12:33發話至0000000000
    00:14:13發話至0000000000戊○○
    14:46:42受話自0000000000
    00:50:40發話至0000000000戊○○
    14:56:21發話至0000000000
  2.之後自18:53:39至21:02:03址收發多次發、受話及收發簡訊
    其基地臺位址為: 臺北市○○○路○段188號10樓（F）。
附表二
┌──┬──────┬───┬───┬───────┬─────┬─────┐
│編號│犯罪事實    │被害人│被  告│所犯罪名及宣告│減刑後所處│ 定執行刑 │
│    │            │      │      │之刑          │之刑      │          │
├──┼──────┼───┼───┼───────┼─────┼─────┤
│一  │事實欄二所示│癸○○│丙○○│共同以非法方法│有期徒刑拾│編號一至三│
│    │            │      │      │剝奪人之行動自│月        │各罪，應執│
│    │            │      │      │由，處有期徒刑│          │行有期徒刑│
│    │            │      │      │壹年捌月      │          │壹年肆月。│
│    │            │      ├───┼───────┼─────┼─────┤
│    │            │      │甲○○│共同以非法方法│有期徒刑拾│編號一至二│
│    │            │      │      │剝奪人之行動自│月        │各罪，應執│
│    │            │      │      │由，處有期徒刑│          │行有期徒刑│
│    │            │      │      │壹年捌月      │          │壹年      │
│    │            │      ├───┼───────┼─────┼─────┤
│    │            │      │戊○○│共同以非法方法│有期徒刑拾│編號一至二│
│    │            │      │      │剝奪人之行動自│月        │各罪，應執│
│    │            │      │      │由，處有期徒刑│          │行有期徒刑│
│    │            │      │      │壹年捌月      │          │壹年      │
│    │            │      ├───┼───────┼─────┼─────┤
│    │            │      │己○○│共同以非法方法│有期徒刑拾│編號一、三│
│    │            │      │      │剝奪人之行動自│月        │各罪，應執│
│    │            │      │      │由，處有期徒刑│          │行有期徒刑│
│    │            │      │      │壹年捌月      │          │壹年壹月  │
│    │            │      ├───┼───────┼─────┼─────┤
│    │            │      │乙○○│共同以非法方法│有期徒刑陸│          │
│    │            │      │      │剝奪人之行動自│月，如易科│          │
│    │            │      │      │由，處有期徒刑│罰金，以新│          │
│    │            │      │      │壹年          │臺幣壹仟元│          │
│    │            │      │      │              │折算壹日。│          │
│    │            │      ├───┼───────┼─────┼─────┤
│    │            │      │辛○○│共同以非法方法│有期徒刑陸│          │
│    │            │      │      │剝奪人之行動自│月，如易科│          │
│    │            │      │      │由，處有期徒刑│罰金，以新│          │
│    │            │      │      │壹年          │臺幣壹仟元│          │
│    │            │      │      │              │折算壹日。│          │
├──┼──────┼───┼───┼───────┼─────┼─────┤
│二  │事實欄三所示│壬○○│丙○○│共同以加害生命│有期徒刑貳│編號一至三│
│    │            │      │      │、身體之事，恐│月又拾伍日│各罪，應執│
│    │            │      │      │嚇他人，致生危│          │行有期徒刑│
│    │            │      │      │害於安全，處有│          │壹年肆月。│
│    │            │      │      │期徒刑伍月    │          │          │
│    │            │      ├───┼───────┼─────┼─────┤
│    │            │      │甲○○│共同以加害生命│有期徒刑貳│編號一至二│
│    │            │      │      │、身體之事，恐│月又拾伍日│各罪，應執│
│    │            │      │      │嚇他人，致生危│          │行有期徒刑│
│    │            │      │      │害於安全，處有│          │壹年      │
│    │            │      │      │期徒刑伍月    │          │          │
│    │            │      ├───┼───────┼─────┼─────┤
│    │            │      │戊○○│共同以加害生命│有期徒刑貳│編號一至二│
│    │            │      │      │、身體之事，恐│月又拾伍  │各罪，應執│
│    │            │      │      │嚇他人，致生危│日        │行有期徒刑│
│    │            │      │      │害於安全，處有│          │壹年      │
│    │            │      │      │期徒刑伍月    │          │          │
├──┼──────┼───┼───┼───────┼─────┼─────┤
│三  │事實欄四所示│子○○│丙○○│共同以加害生命│有期徒刑肆│編號一至三│
│    │            │      │      │、身體之事，恐│月        │各罪，應執│
│    │            │      │      │嚇他人，致生危│          │行有期徒刑│
│    │            │      │      │害於安全，處有│          │壹年肆月。│
│    │            │      │      │期徒刑捌月    │          │          │
│    │            │      ├───┼───────┼─────┼─────┤
│    │            │      │己○○│共同以加害生命│有期徒刑肆│編號一、三│
│    │            │      │      │、身體之事，恐│月        │各罪，應執│
│    │            │      │      │嚇他人，致生危│          │行有期徒刑│
│    │            │      │      │害於安全，處有│          │壹年壹月  │
│    │            │      │      │期徒刑捌月    │          │          │
└──┴──────┴───┴───┴───────┴─────┴─────┘


司法院資訊處製作；財團法人民間司法改革基金會備份。
